【裁判字號】    99,訴,533
【裁判日期】    990722
【裁判案由】    毒品危害防制條例
【裁判全文】
臺灣臺中地方法院刑事判決               99年度訴字第533號
公  訴  人  臺灣臺中地方法院檢察署檢察官
被      告  丙○○
選任辯護人  王秀雄律師
被      告  乙○○
指定辯護人  本院公設辯護人己○○
上列被告等因毒品危害防制條例案件，經檢察官提起公訴（98年
度偵字第25547、25933、27117 號、99年度偵字第3162、3377號
），本院判決如下：
    主    文
丙○○犯如附表一、三所示各罪，分別處如附表一、三所示之刑
。主刑部分應執行有期徒刑貳拾壹年陸月。
乙○○犯如附表二、三所示各罪，分別處如附表二、三所示之刑
。主刑部分應執行有期徒刑拾捌年。
    犯罪事實
一、乙○○前因偽造有價證券案件，經本院以89年度訴緝字第58
    1號判處有期徒刑3年10月，並經臺灣高等法院臺中分院以90
    年度臺上字第4016號判決上訴駁回確定，甫於民國95年4 月
    25日保護管束期滿執行完畢。詎其不知悛悔，與其同居女友
    丙○○，均明知海洛因及甲基安非他命係毒品危害防制條例
    第2條第2項第1、2款所規定之第一、二級毒品，非經許可，
    不得販賣、持有，其2 人竟共同基於販賣第一級毒品海洛因
    以營利之犯意聯絡，及分別基於販賣第一級毒品海洛因及販
    賣第二級毒品甲基安非他命以營利之犯意，分別為下列不法
    行為：
  (一)丙○○於不詳時間、地點，非因販賣而持有數量不詳之第一
    級毒品海洛因及第二級毒品甲基安非他命後，竟分別基於販
    賣第一級毒品海洛因、第二級毒品甲基安非他命以營利之犯
    意，以乙○○所持用之門號0000000000號行動電話（未扣案
    ）為聯絡工具，分別與購買海洛因之戊○○、丁○○、甲○○（起訴書誤載為何嘉敏），及購買甲基安非他命之庚○○
    議定交易之時間、地點、金額、數量等重要事項後，再由丙○○依約前往約定地點交付毒品，並收取價金。其各次交易
    之對象、販賣之時間、地點、毒品之種類、數量、金額、販
    賣所得、聯絡販賣事宜之電話門號等情均詳如附表一所示，
    共計17次（包含販賣第一級毒品海洛因15次、販賣第二級毒
    品甲基安非他命2次）。
  (二)乙○○於不詳時間、地點，非因販賣而持有數量不詳之第一
    級毒品海洛因後，竟分別基於販賣第一級毒品海洛因以營利
    之犯意，以其所持用之門號0000000000號行動電話（未扣案
    ）為聯絡工具，與購買海洛因之甲○○議定交易之時間、地
    點、金額、數量等重要事項後，再由乙○○依約前往約定地
    點交付毒品，並收取價金。其各次交易之對象、販賣之時間
    、地點、數量、金額、販賣所得、聯絡販賣事宜之電話門號
    等情均詳如附表二所示，共計4次。
  (三)丙○○、乙○○於不詳時間、地點，非因販賣而共同持有數
    量不詳之第一級毒品海洛因後，竟共同基於販賣第一級毒品
    海洛因以營利之犯意聯絡，先後以乙○○所持用之門號0000
    000000號行動電話（未扣案）為聯絡工具，分別與購買海洛
    因之戊○○、丁○○、甲○○議定交易之時間、地點、金額
    、數量等重要事項後，再由丙○○、乙○○單獨或由其2 人
    共同依約前往約定地點交付毒品，並收取價金。其各次交易
    之對象、販賣之時間、地點、數量、金額、販賣所得、聯絡
    販賣事宜之電話門號等情均詳如附表三所示，共計5次。
二、案經彰化縣警察局北斗分局報告臺灣臺中地方法院檢察署檢
    察官偵查起訴。
    理    由
壹、證據能力方面：
一、按被告以外之人於偵訊中向檢察官所為之陳述，除顯有不可
    信之情況者外，得為證據，刑事訴訟法第159條之1第2項定
    有明文。而所謂不可信情況之認定，法院應審酌被告以外之
    人於陳述時之外在環境及情況，例如：陳述時之心理狀況、
    有無受到外力干擾等，以為判斷之依據，故係決定陳述有無
    證據能力，而非決定陳述內容之證明力。是被告以外之人前
    於偵查中已具結而為證述，除反對該項供述得具有證據能力
    之一方，已釋明「顯有不可信之情況」之理由外，皆得為證
    據；又司法實務運作上，咸認偵查中檢察官向被告以外之人
    所取得之陳述，原則上均能遵守法律規定，不致違法取供，
    被告以外之人於偵查中依法應具結者已具結，向檢察官所為
    之陳述，原則上具有證據能力。本案證人戊○○、庚○○、
    丁○○、甲○○於檢察官偵查時以證人身份作證，經檢察官
    告以具結之義務及偽證之處罰，並經具結而陳述，且無證據
    顯示係遭受強暴、脅迫、詐欺、利誘等外力干擾情形（見臺
    灣臺中地方法院檢察署98年度他字第5254號偵查卷(二)第154
    至159頁、第161至165頁、第220至223頁、第249至254 頁、
    第279至284頁），且證人戊○○、庚○○、丁○○、甲○○
    於本審審理時均經傳喚到庭具結作證，行交互詰問，有結文
    在卷為憑，已透過詰問程序保障被告之對質詰問權，上開證
    人於偵訊時之陳述自有證據能力。
二、按被告以外之人（包括證人、鑑定人、告訴人、被害人及共
    同被告等）於司法警察官或司法警察調查中所為之陳述，與
    審判中不符時，其先前之陳述具有較可信之特別情況，且為
    證明犯罪事實存否所必要者，得為證據，刑事訴訟法第159
    條之2定有明文。其立法本旨係以證人於審判外之言詞或書
    面陳述，屬於傳聞證據，此項證據，當事人無從直接對於原
    供述者加以詰問，以擔保其真實性，法院亦無從直接接觸證
    人而審酌其證言之憑信性，違背直接審理及言詞審理之原則
    ，除具有必要性及信用性情況之除外者外，原則上不認其有
    容許性，自不具證據能力（最高法院97年度上字第4837號判
    決意旨參照）；倘法院已經依據當事人聲請傳喚證人到庭接
    受檢辯雙方之交互詰問，則法院既已透過直接、言詞審理方
    式檢驗過該證人之前所為證述，當事人之反對詰問權已受到
    保障得以完全行使之情況下，該等審判外證據除有其他法定
    事由（例如：非基於國家公權力正當行使所取得或私人非法
    取得等，而有害公共利益，即以一般證據排除法則為判斷）
    ，應認該審判外供述已得透過審判程式之詰問檢驗，而取得
    作為證據之資格，亦即其審判外供述與審判中供述相符部分
    ，顯然已經構成具備可信之特別情狀，當然有證據資格，最
    高法院97年度台上字第4370號判決意旨亦採認上開說明。證
    人戊○○、庚○○、丁○○、甲○○於警詢之陳述，雖屬被
    告以外之人於審判外之陳述，但證人戊○○、庚○○、丁○○、甲○○於本審審理時均經傳喚到庭具結作證，行交互詰
    問，有結文在卷為憑（見本院卷(二)第19至30頁），故其等於
    警詢之供述，與法院審理中之證詞相符部分，已具備可信之
    特別情狀，自有證據能力。至其等先前於警詢之陳述與審判
    中之證述內容不符部分，仍容許以之作為彈劾其等於法院審
    理時所為陳述之憑信性，用以爭執其先後不一致陳述之證明
    力。
三、再按有事實足認被告或犯罪嫌疑人有最輕本刑為3 年以上有
    期徒刑之罪嫌，並危害國家安全或社會秩序情節重大，而有
    相當理由可信其通訊內容與本案有關，且不能或難以其他方
    法蒐集或調查證據者，偵查中得由檢察官核發通訊監察書，
    95年5月30日修正公布通訊保障及監察法第5條第1項第1款及
    第2 項分別定有明文。又按偵查犯罪機關依法定程序監聽之
    錄音，如已踐行調查證據程序，非不可採為認定犯罪事實之
    基礎（最高法院93年度臺上字第6510號判決意旨參照）。本
    件採為判決基礎之卷附通訊監察錄音及譯文，其所憑之通訊
    監察書之核發經過及記載事項，均符合通訊保障及監察法之
    相關規定，本案依前述通訊監察書實施之監聽、錄音，自屬
    合法。則依監聽所得錄音，係依憑機械力錄製，未經人為操
    作、不摻雜個人主觀意念，具證據能力；而將上述具有證據
    能力之監聽所得錄音具體以文字紀錄，屬公務員本於職務製
    作的紀錄文書，譯文所載內容，並無顯然不可信之情形，復
    經本院於審理時踐行調查證據程序，揆諸前揭說明，上開譯
    文自有證據能力。
四、另按被告以外之人於審判外之陳述，雖不符刑事訴訟法第15
    9條之1至之4等4條之規定，而經當事人於審判程序同意作為
    證據，法院審酌該言詞陳述或書面陳述作成時之情況，認為
    適當者，亦得為證據；當事人、代理人或辯護人於法院調查
    證據時，知有刑事訴訟法第159條第1項不得為證據之情形，
    而未於言詞辯論終結前聲明異議者，視為有前項之同意，同
    法第159條之5定有明文。核其立法意旨，在於傳聞證據未經
    當事人之反對詰問予以核實，原則上先予排除。惟若當事人
    已放棄反對詰問權，於審判程序中表明同意該等傳聞證據可
    作為證據；或於言詞辯論終結前未聲明異議，基於尊重當事
    人對傳聞證據之處分權，暨證據資料愈豐富，愈有助於真實
    發見之理念，且強化言詞辯論主義，使訴訟程序得以順暢進
    行，上開傳聞證據亦均具有證據能力。查本案採為判決基礎
    之證據，除前揭一、二、三所示外，其餘被告以外之人於審
    判外之言詞或書面陳述，固屬傳聞證據，本件當事人及辯護
    人就此部分審判外之陳述，及就本案採為判決基礎之文書資
    料，均未曾於言詞辯論終結前爭執其證據能力或聲明異議，
    本院審酌上開陳述作成時之情況，並無違法取證之瑕疵，認
    以之作為證據為適當，揆諸上開規定，該審判外之陳述及文
    書資料均有證據能力，先予敘明。
貳、得心證之理由：
一、被告丙○○部分：
    訊據被告丙○○矢口否認上開販賣第一級毒品海洛因、第二
    級毒品甲基安非他命之犯行，辯稱：伊是被告乙○○之同居
    女友，因為有很多女生打電話給他，伊因此吃醋，且懷疑被
    告乙○○有外遇，想要調查被告乙○○到底在做什麼，才會
    搶接被告乙○○所持用之門號0000000000號行動電話來罵對
    方，但是對方說什麼伊都聽不懂，被告乙○○要伊說什麼，
    伊就跟著講云云。經查：
  (一)被告丙○○以被告乙○○所持用之門號0000000000號行動電
    話，於附表一、三所載之時間，分別與證人戊○○所使用之
    門號0000000000號行動電話、庚○○所使用之門號00000000
    00號行動電話、丁○○所使用之門號0000000000號行動電話
    、甲○○所使用之門號0000000000號行動電話進行聯繫，其
    等聯繫內容均如本案卷附之通訊監察譯文所載之對話內容等
    情，業據被告丙○○於本院審理中坦承不諱，足認被告丙○○確於上揭時間有使用接聽被告乙○○所持用門號00000000
    00號行動電話。
  (二)被告丙○○所為於如附表一、三所示販賣第一級毒品海洛因
    共計20次、販賣第二級毒品甲基安非他命2 次等犯行，業據
    證人戊○○、庚○○、丁○○、甲○○分別於警詢、偵查中
    及本院審理時均證述明確，並有各該證人與被告間之通訊監
    察錄音及譯文在卷可稽，詳述如下：
  1.如附表一所示部分：
  證人戊○○於如附表一編號１至５所示時、地，向被告丙○○購買第一級毒品海洛因之事實，業據證人戊○○於警詢證
    述：「（問：警方現提示98年8 月11日18時53分14秒之通訊
    監察譯文及撥放音檔供你確認，〈A〉丙○○以持用之00000
    00000手機，撥打入〈B〉你所持用之0000000000手機，通話
    內容為B：喂。A：喂！B：喂！嫂子喔，這次還是400 。A：
    你每次都說剛好400 ㄟ。每次都這樣，B：是真的，A：每次
    都是這樣，B：我有夠我不是都夠嗎？A：啊！400… 你知道
    這樣很難賺ㄟ，好啦…好啦！電話中不要再講了，到了在鈴
    一聲。B ：好啦！謝謝。通話對象及內容意思為何？『這次
    還是400 』、『這樣很難賺ㄟ』係指何意？）我是要向丙○○買第一級毒品海洛因。『這次還是400 』係指我要用新臺
    幣〈下同〉400 元買第一級毒品海洛因。『這樣很難賺ㄟ』
    係指賣一級毒品海洛因很難賺。」等語（見彰化縣警察局北
    斗分局北警分偵字第0980018973號卷第305至308頁背面）；
    於偵查中具結證述：「（問：如何跟丙○○、乙○○聯絡購
    買海洛因事宜？）我用0000000000的電話撥打0000000000聯
    絡丙○○、乙○○購買海洛因。」、「（問：如何認識丙○○、乙○○？）透過朋友熊金生介紹認識，因為熊金生之前
    跟他們買過海洛因，熊金生介紹我認識丙○○、乙○○的目
    的就是讓我可以跟他們買海洛因。」、「（問：從何時開始
    使用0000000000的電話？）我使用該電話已經2 年多了申辦
    人是我先生。」、「（問：有無將手機借給他人使用？）沒
    有。」、「（問：跟丙○○、乙○○聯繫購買海洛因時，有
    無使用綽號？）沒有，她聽聲音就知道是我。」、「（問：
    你以0000000000撥打0000000000找丙○○、乙○○時，是否
    都是丙○○或乙○○接聽？）是，除了他們2 人外，沒有其
    他人會接聽電話。」、「（問：〈提示0000000000於98年8
    月7日下午8時22分的譯文〉對話內容何意？）當天我跟丙○○買400 元的海洛因，當天有交易成功，交易地點在台中公
    園大門口，當天一手交錢一手交貨，當天丙○○交付1 小包
    海洛因給我，重量不知道，但是體積大概是針筒7、8格的量
    ，我交付400 元給丙○○。」、「（問：〈提示0000000000
    於98年8月11日下午6時53分的譯文〉對話內容何意？）當天
    我跟丙○○買400元 的海洛因，當天有交易成功，交易地點
    在臺中公園大門口交易。當天一手交錢一手交貨，當天丙○○交付1小包海洛因給我，重量不記得，我交付400元給丙○○。」、「（問：〈提示0000000000於98年8月12日下午2時
    55分的譯文〉對話內容何意？）當天我打電話給丙○○，要
    跟她買500 元的海洛因，當天有交易成功，交易地點在台中
    公園大門口。當天一手交錢一手交貨，當天是由丙○○出面
    交付1小包海洛因給我，重量不記得，我交付400元給丙○○
    。」、「（問：〈提示0000000000於98年8月17日下午8時55
    分至下午9 點45分的譯文〉對話內容何意？）當天我打電話
    給丙○○要跟她買400 元的海洛因，當天有交易成功，交易
    地點在臺中市○○街澄清醫院後門。當天一手交錢一手交貨
    ，當天是由丙○○出面交付1 小包海洛因給我，重量不記得
    ，我交付400 元給丙○○。」、「（問：〈提示0000000000
    於98年8 月19日下午9時8分的譯文〉對話內容何意？）當天
    我打電話給丙○○要跟她買400 元的海洛因，當天有交易成
    功，交易地點在臺中市○○街澄清醫院後門。當天一手交錢
    一手交貨，當天是由丙○○出面交付1 小包海洛因給我，重
    量不記得，我交付400 元給丙○○。」等語（見98年度他字
    第5254號偵查卷(二)第154頁至第159頁）；於本院審理時經法
    院提示98年度偵字第25547號偵查卷第163、168、171、185
    、190 頁、98年度他字第5254號偵查卷(二)第155至157頁後，
    亦結證：「（問：98年8月7日下午8時22分3秒通訊監察譯文
    中，當時你是跟誰對話？）我是跟丙○○對話。」、「（問
    ：對話的內容是在談論什麼事情？）在談毒品，當時我是跟
    丙○○講電話沒有錯，但是內容是要跟乙○○拿400 元的第
    一級毒品海洛因。」、「（問：你跟乙○○拿毒品，為什麼
    要跟丙○○講？）因為是丙○○接的電話，丙○○會轉告乙○○。」、「（問：偵訊中陳述，98年8月7日當天，丙○○
    在台中公園大門口，交付400 元第一級毒品海洛因，是否實
    在？）我當時陳述實在。」、「（問：98年8月11日下午6時
    53分14秒通訊監察譯文，此次你是跟誰通話？）我是跟丙○○通話。」、「（問：98年8月11日談話內容是否為交易400
    的毒品？）是。」、「（問：關於98年8 月11日你向丙○○
    購買海洛因，當時於偵查中陳述是否實在？）實在。」、「
    （問：98年8月12日下午2時55分17秒，通訊監察譯文，當時
    你在跟誰通話？）跟丙○○通話。」、「（問：談論內容為
    何？）要購買500元的海洛因。」、「（問：關於98年8月12
    日你向丙○○購買毒品，你在偵查中的陳述是否實在？）實
    在。」、「（問：98年8月17日下午8時55分48秒，你通話的
    對象為何人？）對話對象是丙○○。」、「（問：談論內容
    為何？）內容是我要跟丙○○拿四百元的毒品。」、「（問
    ：關於98年8月17日你購買第一級毒品海洛因400元，此次陳
    述是否實在？）實在。詳細內容因為已經經過一段時間，現
    在已經不記得，但是以我之前的陳述為實在。」、「（問：
    98年8月19日下午9時8分8秒通訊監察譯文，此次對話的對象
    為何人？）丙○○。」、「（問：談論內容為何？）是我要
    丙○○購買400 元的第一級毒品海洛因。」、「（問：關於
    98年8月19日你向丙○○購買毒品400元，當次陳述是否實在
    ？）實在。」等語（見本院卷(二)第20至24背面頁），核與證
    人戊○○所持用之門號0000000000號行動電話與被告丙○○
    所持用有門號0000000000號行動電話之通訊監察譯文所示對
    話內容相符，足見證人戊○○證述確有如附表一編號１至５
    所示時、地向被告丙○○購買海洛因，應符真實可信。
  證人庚○○於如附表一編號６、７所示時、地，向被告丙○○購買第二級毒品甲基安非他命之事實，業據證人庚○○於
    警詢證述：「（問：門號0000000000申登人係何人？使用人
    為何人？使用起訖時間分別為何？）是林茂昌所申請的。現
    在是我在使用。林茂昌約2 年前給我使用的一直到現在。」
    、「（問：你曾經施用何種毒品？）我有施用二級毒品安非
    他命。」、「（問：你除了施用二級毒品安非他命毒品外，
    還施用何種毒品？）只有施用二級毒品安非他命毒品。」、
    「（問：你與丙○○是何關係？有無仇恨？有無財物糾紛？
    ）是朋友介紹認識的。沒有仇恨及財物糾紛。」、「（問：
    警方現提示98年8 月17日08時59分49秒之通訊監察譯文及撥
    放音擋供你確認，〈A〉丙○○以持用之0000000000 手機，
    撥打入〈B〉你所持用之0000000000手機，通話內容為B：喂
    ！ A：喂！怎樣？B：我要那個…啥？A：你是不是要那種東
    西？ B：嘿啊！嘿啊！A：你要茶葉就對了！B：對了，我想
    說見面再說。A：你要的是男的女的。B：我哪知道男的女的
    ；靠腰喔！我就那個2齒ㄟ用的。A：你也跟人用那種喔！B
    ：嘿啊！早就用了，我是戒掉了，我10多年前就用了。A ：
    安呢喔。 B：嘿啊！現在比較少了，不想讓人知道，現在較
    少。A：你也跟人那…B：我不知道，用10幾年了，最近沒在
    用，跟這摳在一起沒在用，嘿啊！都找不到人，2 齒ㄟ在都
    跟…A：這樣我就要叫我那個去幫你找…B：你們本身沒有喔
    ，要是有堂哥的電話，我自己跟他聯絡就好了。 A：他這線
    的沒在做。B：沒喔！你那個可以拿喔。A：他要去跟別人拿
    啊！B：會麻煩嗎？A：不會啦！你要多少？B：2啊。A：要2
    喔。 B：嘿啊！會麻煩嗎？要是麻煩電話給我，我自己連絡
    就好，我怕打擾到你。 A：現在就沒人要做，都推給別人做
    啊！我幫你聯絡看看。 B：好！麻煩你喔，為我等一下馬上
    打給你。通話對象及內容意思為何？『 A：你是不是要那種
    東西？』、『A：你要的是男的女的』、『A：不會啦！你要
    多少？』、『B：2啊』係指何意？）『你是不是要那種東西
    ？』代表我要購買安非他命的意思。『你要的是男的女的』
    我則不知道是什麼意思。『不會啦！你要多少？2 啊』是代
    表我要向她買安非他命新臺幣2,000 元的意思。」、「（問
    ：警方現提示98年8 月17日10時50分50秒之通訊監察譯文及
    撥放音檔供你確認，〈A〉你以持用之0000000000 手機，撥
    打入〈B〉丙○○所持用之0000000000手機，通話內容為B：
    喂。A：喂！阿珠啊！西瓜抱一顆過來啦！B：還要1粒喔？A
    ：嘿啊！吃不夠啊！ B：沒辦法啦！有夠貴的ㄟ，一直要黑
    下去這樣！ A：不過，上次跟那個拿，一樣的比較多、比較
    紅。B：嗯…現在也是那裡拿的啊！A：喔好啦！你知道水準
    賓館嗎？ B：水準賓館？不知道ㄟ，你過來…。通話對象及
    內容意思為何？『阿珠啊！西瓜抱一顆過來啦』、『不過，
    上次跟那個拿，一樣的比較多、比較紅』係指何意？）『阿
    珠啊！西瓜抱一顆過來啦』是代表我要向阿珠買新臺幣1,00
    0 元安非他命。『不過，上次跟那個拿，一樣的比較多、比
    較紅』代表安非他命的好壞。」、「（問：妳於電話內所稱
    阿珠啊是何人？）丙○○。」等語（見彰化縣警察局北斗分
    局北警分偵字第0980018973號卷第345至347頁）；於偵查中
    具結證述：「（問：〈提示0000000000於98年8月17日上午8
    時59分到上午10點50分的譯文〉對話內容何意？）當天就是
    我跟『阿珠』買2,000 元的安非他命，當天有交易成功，交
    易地點在臺中市○○路五洲西餐廳附近。當天一手交錢一手
    交貨，當天『阿珠』交付1 小包安非他命給我，重量不記得
    ，我交付2,000 元給『阿珠』。當天就是我第一次跟『阿珠
    』購買安非他命，所以印象比較深刻，而且就是因為第一次
    向『阿珠』購買，所以『阿珠』要求我第一次買要買到2,00
    0元。因為我很久沒施用安非他命了，所以覺得很貴，2,000
    元代價只有一點點安非他命，所以我於上午10點多時，又打
    電話給『阿珠』，要再以1,000 元的代價跟『阿珠』買安非
    他命，在臺中市○○路五洲西餐廳附近交易，也是一手交錢
    一手交貨。譯文中『西瓜』的意思就是指安非他命。當天我
    跟『阿珠』買2 次安非他命。」等語（見98年度他字第5254
    號偵查卷(二)第220至223頁）；於本院審理時經法院提示98年
    度偵字第25547 號偵查卷第180、184頁、98年度他字第5254
    號偵查卷(二)第221至222頁後，亦結證：「（問：行動電話00
    00000000是否你在使用？）是。」、「（問：這支手機你是
    從哪裡申請的？）是我男友林茂昌申辦給我的。」、「（問
    ：98年8 月17日上午8 點59分，你打電話的對象為何人？）
    我是打電話給丙○○，我知道丙○○沒有施用毒品，也沒有
    販賣毒品，但是我知道他的朋友有在販賣毒品，所以打電話
    給她。」、「（問：通話內容為何？）是指我要跟他的朋友
    購買甲基安非他命，『2』是指要購買2,000元的甲基安非他
    命。」、「（問：你如何認識乙○○、丙○○？）我不認識
    乙○○，我跟丙○○是打牌認識的。」、「（問：你有沒有
    看過乙○○？）沒有。」、「（問：關於98年8月17日上午8
    時59分向丙○○購買2,000 元第二級毒品甲基安非他命之陳
    述是否實在？）是實在的。」、「（問：關於98年8 月17日
    上午10時36分及50分50秒之通聯譯文，是與誰對話？而西瓜
    1粒是代表什麼意思？）是跟丙○○的對話，西瓜1粒是要買
    甲基安非他命1,000元。」、「（問：關於98年8月17日上午
    10時50分向丙○○購買壹仟元的甲基安非他命之陳述，是否
    屬實？）實在，是丙○○拿毒品給我的，我交錢給他。」等
    語（見本院卷(二)第24背面至26頁），核與證人庚○○所持用
    之門號0000000000號行動電話與被告丙○○所持用有門號00
    00000000號行動電話之通訊監察譯文所示對話內容相符，足
    見證人戊○○證述確有如附表一編號６、７所示時、地向被
    告丙○○購買甲基安非他命，應符真實可信。
  證人丁○○於如附表一編號８至所示時、地，向被告丙○○購買第一級毒品海洛因之事實，業據證人丁○○於警詢證
    述：「（問：你與乙○○、丙○○是何關係？有無仇恨？有
    無財物糾紛？）朋友介紹認識的。沒有仇恨及財物糾紛。」
    、「（問：警方現提示98年8月8日15時44分29秒之通訊監察
    譯文及撥放音檔供你確認，你〈A〉丁○○以持用之000
    0000000I手機，撥打入〈B〉丙○○所持用之0000000000手
    機，通話內容為B：喂。A：喂！二姐！你那有蛋嗎？B：嗯
    ！A：好。通話對象及內容意思為何？『你那有蛋嗎』係指
    何意？）是代表向丙○○買2包第一級毒品海洛因。『蛋』
    是台語發音2的意思。」、「（問：警方現提示98年8月11目
    13時9分41秒之通訊監察譯文及撥放音檔供你確認，你〈A〉
    丁○○以持用之0000000000手機，撥打入〈B〉丙○○所持
    用之0000000000手機，通話內容為B：喂！A：喂！二姐喔！
    先跟你拿2。B：好！。通話對象及內容意思為何？『二姐喔
    ！先跟你拿2』係指何意？）是代表向丙○○買2包第一級毒
    品海洛因。」等語（見彰化縣警察局北斗分局北警分偵字第
    0980018973號卷第324至326頁）；於偵查中具結證述：「（
    問：如何跟『阿姐』、『大哥』聯絡購買海洛因事宜？）我
    用0000000000的電話撥打0000000000聯絡『阿姐』、『大哥
    』購買海洛因。」、「（問：如何認識『阿姐』、『大哥』
    ？）透過朋友介紹認識，目的就是要跟他們買海洛因。」、
    「（問：從何時開始使用0000000000的電話？）我使用該電
    話已經2、3年了，我沒借他人使用過。」、「（問：跟丙○○、乙○○聯繫購買海洛因時，有無使用綽號？）我都說我
    是『小妹』。」、「（問：你以0000000000撥打0000000000
    找丙○○、乙○○時，是否都是丙○○或乙○○接聽？）是
    ，除了他們2人外，沒有其他人會接聽電話。」、「（問：
    〈提示0000000000於98年8月8日下午3時44分及下午6點
    53分的譯文〉對話內容何意？）當天我跟丙○○買1,800 元
    的海洛因，當天有交易成功，交易地點在臺中市○○街澄清
    醫院後面巷子，當天一手交錢一手交貨，當天丙○○交付2
    小包海洛因給我，重量不知道，我交付1,800 元給丙○○。
    」、「（問：〈提示0000000000於98年8 月11日下午1時9分
    的譯文〉對話內容何意？）當天我跟丙○○買1,800 元的海
    洛因，當天有交易成功，交易地點在臺中市○○街澄清醫院
    後方交易。當天一手交錢一手交貨，當天丙○○交付2 小包
    海洛因給我，重量不記得，我交付1,800 元給丙○○。」、
    「（問：〈提示0000000000於98年8 月12日上午11時22分及
    晚上9 點25分的譯文〉對話內容何意？）當天我打電話給『
    阿姐』，要跟她買1,800 元的海洛因，當天有交易成功，交
    易地點在臺中市○○街澄清醫院後面巷子。當天一手交錢一
    手交貨，當天是由「阿姐」出面交付2 小包海洛因給我，重
    量不記得，我交付1,800 元給『阿姐』。譯文中『蛋』的意
    思就是指台語數字2的諸音，就是指要跟她買2包海洛因。」
    、「（問：〈提示0000000000於98年8 月13日上午11時37分
    之譯文〉對話內容何意？）當天上午我打電話給『阿姐』，
    要跟她買1,800元2包海洛因，當天有交易成功，交易地點在
    臺中市○○街澄清醫院後面巷子，當天一手交錢一手交貨，
    當天是由『阿姐』出面交付2 小包海洛因給我，重量不記得
    ，我交付1,800元給『阿姐』。」、「（問：〈提示0000000
    000於98年8月14日上午11時47分的譯文〉對話內容何意？）
    當天我打電話給『阿姐』，要跟她買1,800元2包的海洛因，
    當天有交易成功，交易地點在臺中市○○街澄清醫院後面巷
    子。當天一手交錢一手交貨，當天是由『阿姐』出面交付2
    小包海洛因給我，重量不記得，我交付1,800 元給『阿姐』
    。」、「（問：〈提示0000000000於98年8 月15日上午11時
    10分的譯文〉對話內容何意？）當天我打電話給『阿姐』，
    要跟她買1,800元2包的海洛因，當天有交易成功，交易地點
    在臺中市○○街澄清醫院後面巷子，當天一手交錢一手交貨
    ，當天是由『阿姐』出面交付2 小包海洛因給我，重量不記
    得，我交付1,800 元給『阿姐』。譯文中『鹹蛋』也是指台
    語數字2的諧音，就是要跟『阿姐』買2包海洛因。」、「（
    問：〈提示0000000000於98年8月18日上午10時1分的譯文〉
    對話內容何意？）當天我打電話給『阿姐』，要跟她買1,80
    0元2包的海洛因，當天有交易成功，交易地點在臺中市○○
    街澄清醫院後面巷子。當天一手交錢一手交貨，當天是由『
    阿姐』出面交付2小包海洛因給我，重量不記得，我交付1,8
    00元給『阿姐』。」等語（見98年度他字第5254號偵查卷(二)
    第249至254頁）；於本院審理時經法院提示98年度偵字第25
    547 號偵查卷第164、167、171、173、175、176、183、187
    頁、98年度他字第5254號偵查卷(二)第250至252頁後，亦結證
    ：「（問：98年8月8日、98年8月11日、98年8月12日、98年
    8月13日、98年8月14日、98年8月15日、98年8月18日之通聯
    譯文，通話對象為何人？）均為丙○○。」、「（問：這些
    通話的內容為何？）都是要購買海洛因，但是我們都是以『
    蛋』〈台語〉來表示海洛因。」、「（問：你都是購買多少
    錢的海洛因？）都是購買兩千元的海洛因。」、「（問：關
    於98年8 月8日、98年8月11日、98年8月12日、98年8月13日
    、98年8 月14日、98年8月15日、98年8月18日購買毒品海洛
    因之交易內容，上開陳述是否實在？）均實在。」、「（問
    ：你到底是跟丙○○購買2,000元的海洛因，還是1,800元？
    ）1,800元，譯文中的『蛋』〈台語〉的意思是指海洛因2包
    。」等語（見本院卷(二)第28背面至29背面頁），核與證人丁○○所持用之門號0000000000號行動電話與被告丙○○所持
    用有門號0000000000號行動電話之通訊監察譯文所示對話內
    容相符，足見證人丁○○證述確有如附表一編號８至所示
    時、地向被告丙○○購買海洛因，應符真實可信。
  證人甲○○於如附表一編號至所示時、地，向被告丙○○購買第一級毒品海洛因之事實，業據證人甲○○於警詢證
    述：「（問：警方現提示98年08月07日12時14分08秒之通訊
    監察譯文及撥放音檔供你確認，你〈A〉甲○○以持用00000
    00000手機，撥打入〈B〉丙○○所持用之0000000000手機，
    通話內容為A：喂！姐啊！我拿1600元還你好嗎？喂？…B：
    喂！不過風很大乞ㄟ。 A：沒有啦！我去近一點的啊！你跟
    我說這樣！我也盡量說大嘉集中啊！對嗎？ B：好啦！好啦
    ！你一樣那裡啦！ A：這樣我到了啦，在旁邊而已，你忙完
    妳出來，我在旁邊而已。B：在我家那裡哩！A：嘿啊！我就
    在旁邊而已！你出來就好了，我已經到了。通話對象及內容
    意思為何？『我拿1,600 元還你好嗎』係指何意？）我是要
    向姐啊〈即被告丙○○〉購買第一級毒品海洛因。這次購買
    交易有成功。」、「（問：警方現提示98年8 月16日10時38
    分28秒之通訊監察譯文及撥放音檔供你確認，你〈A〉 甲○○以持用0000-000000手機，撥打入〈B〉丙○○所持用之00
    00000000 手機，通話內容為 B：喂。A：喂！阿姐喔！我拿
    1,000元還你，你再用一點好嗎？B：好啦。 A：好喔！那你
    分2個。B：好啦！A：好喔！麻煩你！等一下到我打給你。B
    ：ㄟ我家那裡。A：你說後面那裏喔！B：不是。 A：一樣拜
    拜那裡喔。B：嗯。通話對象及內容意思為何？『我拿1,000
    元還你，你再用一點好嗎？』係指何意？）我一樣是要向姐
    啊〈即被告丙○○〉購買第一級毒品海洛因。這次購買交易
    有成功。」等語（見彰化縣警察局北斗分局北警分偵字第09
    80018973號卷第283至286頁）；於偵查中具結證述：「（問
    ：如何跟『姐仔』、『姐夫』聯絡購買海洛因事宜？）我用
    0000000000的電話撥打0000000000聯絡『姐仔』、『姐夫』
    購買海洛因。」、「（問：如何認識『姐仔』、『姐夫』？
    ）透過朋友介紹認識，目的就是要跟他們買海洛因。」、「
    （問：從何時開始使用0000000000 的電話？）97年7月開始
    使用直到98年10月8 日，因為另案到庭作證，手機被當作證
    物扣案。」、「（問：有無將0000000000借予他人使用？）
    有，有時候我會將電話借給朋友使用，但朋友使用的時間很
    短，不曾借超過1 天。」、「（問：跟丙○○、乙○○聯繫
    購買毒品時，有無使用綽號？）我都說我的名字嘉銘。」、
    「（問：你以0000000000撥打0000000000找『姐仔』、『姐
    夫』時，是否都是『姐仔』、『姐夫』接聽？）是，除了他
    們2人外，沒有其他人會接聽電話。」、「（問：〈提示000
    0000000 於98年8月7日中午12時14分的譯文〉對話內容何意
    ？）當天我跟『姐仔』買1,600 元的海洛因，當天有交易成
    功，交易地點在臺中市東區關聖帝君廟對面交易。當天一手
    交錢一手交貨，當天『姐仔』交付2 小包海洛因給我，重量
    不記得，我交付1,600 元給『姐仔』。」、「（問：〈提示
    0000000000於98年8 月16日上午10點38分、上午10點49分譯
    文〉對話內容何意？）當天上午10點多，我跟『姐仔』買1,
    000 元的海洛因，這一次有交易成功，交易地點在臺中市東
    區關聖帝君廟對面交易，這一次一手交錢一手交貨，由『姐
    仔』出面交付2小包海洛因給我，重量不記得，我交付1,000
    元給『姐仔』譯文中『分2 個』的意思是說，希望『姐仔』
    能多給我一些海洛因，並且將海洛因分裝成2包。」、「（
    問：〈提示0000000000於98年8 月11日上午7時50分、下午3
    點44分、晚上10點22分譯文〉對話內容何意？）當天我先於
    下午3點多，跟『姐仔』買800元的海洛因，這一次有交易成
    功，交易地點在臺中市東區關聖帝君廟對面交易。這一次一
    手交錢一手交貨，這一次由『姐仔』出面交付1 小包海洛因
    給我，重量不記得，我交付800 元給『姐仔』。後來，於晚
    上10點多，跟『姊夫』買1,000 元的海洛因，這一次有交易
    成功，交易地點在臺中市東區關聖帝君廟對面交易。這一次
    一手交錢一手交貨，這一次由『姊夫』出面交付1 小包海洛
    因給我，重量不記得，我交付1,000 元給『姊夫』，這一天
    ，我總共向他們購買海洛因2次。」等語（見98年度他字第5
    254號偵查卷(二)第279至284頁）；於本院審理時經法院提示9
    8年度偵字第25547號偵查卷第162、168、179 頁、98年度他
    字第5254號偵查卷(二)第280至282頁後，亦結證：「（問：關
    於98年8月7日下午12時14分通聯譯文，你的通話對象是何人
    ？）丙○○。因為丙○○有跟我說，那支電話原來是乙○○
    在使用，後來丙○○告訴我，乙○○常常在睡覺沒有接到，
    所以都是丙○○在接電話。」、「（問：通話內容為何？）
    要跟他拿海洛因，購買1,600 元的海洛因。」、「（問：關
    於98年8月7日購買毒品海洛因1,600 元，此次陳述是否實在
    ？）是實在的。但是交付毒品的人我現在已經不太記得是丙○○或是乙○○。」、「（問：交付毒品給你的對象，是否
    是乙○○、丙○○？）我不確定。有時候是丙○○、乙○○
    一起來，或是乙○○自己來。」、「（問：關於98年8 月11
    日下午3 時44分通聯譯文，你的通話對象是何人？）是我打
    給丙○○。」、「（問：通話內容為何？）要跟他拿海洛因
    ，購買800元的海洛因。」、「（問：關於98年8月11日購買
    毒品海洛因800 元，此次陳述是否實在？）是實在。」、「
    （問：關於98年8 月16日上午10時38分通聯譯文，你的通話
    對象是何人？）丙○○接的。」、「（問：通話內容為何？
    ）要跟他拿海洛因，購買1,000 元的海洛因。」、「（問：
    關於98年8月16日購買毒品海洛因1,000元，此次陳述是否實
    在？）是實在的。這次是乙○○載丙○○過來，他們有依照
    我的要求把海洛因分成2 包。他們另外有再多給我一些海洛
    因。」、「（問：你在檢察官偵訊時，你陳述98年8月7日下
    午12時14分，98年8月11日下午3時許，98年8 月16日上午10
    時許，都是你跟『姐仔』一手交錢，一手交貨，也是『姐仔
    』出面交付海洛因給你，跟你剛才所述，是乙○○單獨交貨
    ，或是他們2 人一起出面交貨所述不同，何者為真？）當時
    這3 次確實都是乙○○騎機車載著丙○○一起來的，但是是
    由丙○○交付毒品給我，我拿錢給丙○○。電話都是由丙○○接聽的。」等語（見本院卷(二)第26至28背面頁），核與證
    人甲○○所持用之門號0000000000號行動電話與被告丙○○
    所持用有門號0000000000號行動電話之通訊監察譯文所示對
    話內容相符，足見證人甲○○證述確有如附表一編號至
    所示時、地向被告丙○○購買海洛因，應符真實可信。
  2.如附表二所示部分：
  證人戊○○於如附表三編號１至３所示時、地，向被告丙○○、乙○○購買第一級毒品海洛因之事實，業據證人戊○○
    於警詢證述：「（問：警方現提示98年8 月13日18時50分29
    秒之通訊監察譯文及撥放音檔供妳確認，妳〈A 〉以持用之
    0000-000000 手機，撥打入〈B 〉丙○○所持用之0000-000
    000 手機，通話內容為B ：喂。A ：喂！嫂子！好消息喔！
    我那個朋友，妳男的女的有嗎？他說，要各2000。B ：男的
    女的各2000喔！A ：男的2000女的2000有嗎？B ：有，A 那
    我跟他們講，我等一下跟他們拿錢。B ：如果，我再用…用
    …。A ：給我一點走路工。B ：好啦！好啦！A ：我在去拿
    錢。B ：錢要帶夠喔！A ：要給我朋友好一點喔！B ：好。
    通話對象及內容意思為何？『我那個朋友』、『男的2000女
    的2000有嗎？』、『給我一點走路工』係指何意？）該通話
    內容是我要向丙○○購買一級毒品海洛因。『我那個朋友』
    係指我是騙丙○○，我有朋友要施用一級毒品海洛因。『男
    的2000女的2000有嗎？』係指男的、女的是指購買一級毒品
    海洛因之暗號，表示旁邊無人及警方在場，並要購買一級毒
    品海洛因新台幣4000元。『給我一點走路工』係指我騙丙○○，我朋友要用的，是否丙○○能給我一些錢作為走路工。
    」、「（問：警方現提示98年8 月13日20時15分43秒之通訊
    監察譯文反撥放音檔供妳確認，妳〈A 〉以持用之0000-000
    000 手機，撥打入〈B 〉乙○○所持用之0000-000000 手機
    ，通話內容為B ：喂。A ：喂！嫂子喔！我朋友問剖半多少
    ？B ：喂。A ：人家叫我問剖半多少？他說這樣問，妳就懂
    。B ：剖半？妳說男生女生。A ：女生、男生、都有吧！B
    ：哪個女生6 啦。A ：女生6 張喔，男生是！…。B ：那是
    41的喔，半半就對了。A ：男生是41喔。B ：男生喔41的喔
    。A ：男生4 張喔。B ：就是半半對了，半半4 。A ：4 張
    對了喔。B ：對啦！半半喔！這樣妳知道ㄛ。A ：好啦！我
    跟他講喔！通話對象及內容意思為何？『女生6 張』、『男
    生4 張』、『半半』係指何意？）該通話內容是我要向乙○○購買一級毒品海洛因。『女生6 張』、『男生4 張』、『
    半半』係指我要向對方購買洛因新台幣6000元，但是要折半
    ，也就要購買新台幣3000元一級毒品海洛因。『男生4 張』
    是沒有意思，男生、女生全部講出來，表示旁邊無人及警方
    在場。」、「（問：警方現提示98年8 月28日19時24分24秒
    之通訊監察譯文及撥放音檔供妳確認，丙○○〈A 〉以持用
    之0000-000000 手機，撥打入〈B 〉妳所持用之0000-00000
    0 手機，通話內容為B ：喂！嫂子喔！這個是另外一個朋友
    啦！不是之前那個。A ：嗯嗯…。B ：他說是那個女生。一
    兩是多少？女生。A ：女生啊！1 錢吧！1 兩？B ：我不曉
    的是這樣講。可能明天晚上。他做那個房地產的。他明天晚
    上才有錢。A ：你跟他講1 錢啊！跟他講24啦。B： 2 萬4
    喔！哇！好貴喔！A ：啊！我跟人家拿要2 萬3 啊。B ：喔
    我知道。A ：而且那個東西絕對保證好的。B ：你上次那個
    男生我朋友幹譙的要死。A ：不好喔。B ：當然啊！而且又
    不到1 兩。A ：1 錢啦！不是1 兩。B ：那個男生之前1 萬
    2 那個啊！那個又不到。A ：他有確定嗎？他如果有確定再
    打給我。B ：明天晚上啊！他就說明天晚上在打給我啊！看
    他趕的回來嗎？A ：確定啦吼！B ：不知道多少啦！會是會
    啦！可是我不確定。A ：跟他講說2 萬4 啦！東西絕對好的
    B ：好啦！那半錢哩！A ：1 萬3 。B ：好我跟他說。要好
    哦。A ：確定要提早告訴我。B ：有的話我就打給你啊！沒
    有的話…我就…對啊。通話對象及內容意思為何？『1 錢啊
    ！跟他講24啦』、『那個東西絕對保證好的』、『你上次那
    個男生我朋友幹譙的要死』係指何意？）該通話內容是我要
    向丙○○購買一級毒品海洛因。『l 錢啊！跟他講24啦』係
    指要購買一級毒品海洛因1 錢重量，24係指一級毒品海洛因
    1 錢價值新台幣24000 元。『那個東西絕對保證好的』係指
    一級毒品海洛因是好的。『你上次那個男生我朋友幹譙的要
    死』係指我之前向她購買的一級毒品海洛因品質不好，我騙
    她是我朋友在抱怨。」、「（問：警方現提示98年10月07日
    16時52分10秒之通訊監察譯文及撥放音檔供妳確認，〈A 〉
    乙○○所持用之0000-000000 手機，撥打入〈B 〉妳以持用
    之0000-000000 手機，通話內容為B ：喂！大哥！他說他跟
    你買那麼多次了。這次3000塊可以81給他！A ：什麼？B ：
    就是3000塊用81給他；跟你買那麼多次了；回餽一下。A ：
    好啦珞可以嗎？A ：好啦！下次不可以這樣了。B ：好！我
    跟他講。A ：弄好再打給我。B ：我快到了。A ：已經弄好
    了喔？B ：啊？對啊！要拿錢給我了。A ：拿錢拿好再打一
    下。B ：有啊！已經拿好了，就是快到了，謝謝喔！A ：好
    ！B ：啊我的那個跑路費…。通話對象及內容意思為何？『
    回餽一下』、『跑路費』係指何意？）該通話內容是我要向
    乙○○購買一級毒品海洛因。『回餽一下』、『跑路費』係
    指因我騙他們是我朋友要購買一級毒品海洛因，騙她要一些
    錢回餽。」、「（問：警方現提示98年10月07日19時21分56
    秒之通訊監察譯文及撥放音檔供妳確認，〈A 〉妳以持用之
    0000-000000 手機，撥打入〈B 〉丙○○所持用之0000-000
    000 手機，通話內容為B ：喂！A ：喂！嫂子！他說好啦！
    本來想留個500 塊。B ：好啦！A ：我那個跑路費…。B ：
    沒有啦！你明天再講啦！我喔剛用好了在那邊啦！我現在在
    成功路這邊啦！A ：啊我沒有跑路費喔…。B ：你的份我再
    用啦！喔…不要在電話裡講那麼多啦為喔…。通話對象及內
    容意思為何？）該通話內容是我要向丙○○購買一級毒品海
    洛因，因之前有跟他連絡購買金額，在打電話跟她說要留新
    台幣500 元在身邊，不要買那麼多。」等語（彰化縣警察局
    北斗分局北警分偵字第0980018973號卷第305 頁至第308 頁
    背面）；於偵查中證述：「（問：〈提示0000000000於98年
    8 月13日下午6 時50分至下午8 點15分的譯文〉對話內容何
    意？當天我打電話給丙○○，要跟她買4000元的海洛因，當
    天有交易成功，這次交易地點不太記得，不是在臺中市○○
    街澄清醫院後門，就是在台中公園大門口。當天一手交錢一
    手交貨，當天是由丙○○出面交付1 包海洛因給我，重量不
    記得，我交付4000元給丙○○。譯文中『男的、女的各2000
    元』的意思是指海洛因4000元。『女生六』表示要買海洛因
    3000元。「男生」的意思是旁邊沒人。『男生四張』的意思
    也是指旁邊沒人。重點是『女生』是指海洛因。」、「（問
    ：〈提示0000000000於98年8 月28日下午7 時24分的譯文〉
    對話內容何意？）當天我打電話給丙○○，要跟丙○○購買
    海洛因，不過一開始接電話的是丙○○再由乙○○跟我談好
    價錢2 萬4000元後，當天有交易成功，交易地點在臺中市○○街澄清醫院後門。當天一手交錢一手交貨，當天是由丙○○出面交付1 包海洛因給我量不記得，我交付2 萬4000元給
    丙○○。」、「（問：〈提示0000000000於98年10月7 日下
    午4 時52分至下午7 點21分的譯文〉對話內容何意？）當天
    我打電話給丙○○，要跟她買3000元的海洛因，當天有交易
    成功，交易地點在臺中市○○街澄清醫院後門。當天一手交
    錢一手交貨，當天是由丙○○出面交付1 包海洛因給我，重
    量不記得，我交付3000元給丙○○。」等語（98年度他字第
    5254號卷(二)第154 頁至第159 頁）；於本院審理時經法院提
    示98年度偵字第25547 號卷173 至174 、193 頁、98年度他
    字第5254號卷第二宗第156 至157 頁、彰化縣警察局北斗分
    局北警分偵字第098018973 號卷第311 頁後，亦結證：「（
    問：98年8 月13日下午6 時50分29秒、8 時15分43秒許之通
    訊監察譯文，對話的對象為何人？）對話對象是丙○○。」
    、「（問：談論內容為何？）內容是我要購買第一級毒品海
    洛因，但是講的都是暗號，『男的』、『女的』都是指第一
    級毒品海洛因。那次我是要購買四千元的海洛因。」、「（
    問：為什麼這次購買的比較多？）應該是幫別人購買的。」
    、「（問：關於98年8 月13日購買毒品海洛因四千元，此次
    陳述是否實在？）實在。」、「（問：關於98年8 月28日晚
    間7 時24分24秒的通聯紀錄，你是跟誰對話？）對話對象是
    丙○○。」、「（問：是否有跟乙○○對話？）也有。」、
    「（問：講到哪句話的時候，換成乙○○接電話？）我不太
    記得了。」、「（問：談論內容為何？）談論的內容是我要
    幫朋友拿海洛因，一錢要二萬四千元。」、「（問：關於98
    年8 月28日毒品的交易經過之陳述內容是否屬實？）實在。
    」、「（問：98年10月7 日下午4 時52分10秒通訊監察譯文
    中，你通話的對象為誰？）對話對象是乙○○。」、「（問
    ：談論內容為何？）我要問他說海洛因三千元可以買到多少
    。」、「（問：八一給他是什麼意思？）就是海洛因。」、
    「（問：98年10月7 日19點42分的通訊監察譯文，是跟誰對
    話？）通話的對象是丙○○。」、「（問：通話的內容是什
    麼？）買毒品海洛因壹仟五百元。」、「（問：依照通聯的
    內容，是指你分別跟乙○○、丙○○各買三千元、一仟五百
    元的毒品海洛因？）先跟他們買三千元的海洛因，再向他們
    購買壹仟五百元的海洛因。」「（問：關於98年10月7 日購
    買毒品海洛因三千元，此次陳述是否實在？）實在。」、「
    （問：你購買毒品第一級毒品海洛因，所使用的手機都是你
    主動打電話的嗎？）對。」、「（問：98年8 月13日，98年
    8 月28日，98年10月7 日，這三次購買毒品，你電話是打給
    丙○○，還是打給乙○○？）丙○○。」、「（問：丙○○
    接聽的電話，是否有轉交給乙○○？）有轉交。但是我不太
    記得，有哪幾次轉交給乙○○。」、「（問：這三次毒品，
    是由何人交付給你？）丙○○。」、「（問：你購買毒品的
    錢是否都付清了？）都付清了。」、「（問：你購買毒品的
    錢是交給丙○○或是乙○○？）丙○○。」、「（問：你知
    道丙○○有在販賣毒品嗎？）知道。」、「（問：你自己有
    沒有在施用毒品？）之前我有在施用毒品，但是很久沒有施
    用毒品了。」、「（問：98年8 月到98年10月間，是否有在
    施用毒品？）有。」等語（見本院卷(二)第22至24背面頁），
    核與證人戊○○所持用之門號0000000000號行動電話與被告
    丙○○、乙○○所持用有門號0000000000號行動電話之通訊
    監察譯文所示對話內容相符，足見證人戊○○證述確有如附
    表三編號１至３所示時、地向被告丙○○、乙○○購買海洛
    因，應符真實可信。
  證人丁○○於如附表三編號４所示時、地，向被告丙○○、
    乙○○購買第一級毒品海洛因之事實，業據證人丁○○於偵
    查中證述：「（問：〈提示0000000000於98年8 月17日上午
    10時9 分及晚上7 點22分的譯文〉對話內容何意？）第一通
    我打電話給「阿姐」，要跟她買1800元2 包的海洛因，這一
    次有交易成功，交易地點在臺中市○○街澄清醫院後面巷子
    。當次是一手交錢一手交貨，當次是由「阿姐」出面交付2
    小包海洛因給我，重量不記得，我交付1000元給「阿姐」。
    第二通的譯文是因為我早上還欠「阿姐」800 元，所以晚上
    只是要約「阿姐」出來，將800 元還給「阿姐」，後來是「
    大哥」來跟我收取800 元。」等語（98年度他字第5254號卷
    (二)第249 頁至第254 頁）；於本院審理時經法院提示98年度
    偵字第25547 號卷164 、167 、171 、173 、175 、176 、
    183 、187 頁、98年度他字第5254號第二宗卷250-252 頁後
    ，亦結證：「（問：98年8 月8 日下午3 時44分、98年8 月
    11日、98年8 月12日、98年8 月13日、98年8 月14日、98年
    8 月15日、98年8 月18日、98年8 月17日之通聯譯文，通話
    對象為何人？）均為丙○○。」、「（問：這些通話的內容
    為何？）都是要購買海洛因，但是我們都是以『蛋』〈台語
    〉來表示海洛因。」、「（問：你都是購買多少錢的海洛因
    ？）都是購買兩千元的海洛因。」、「（問：關於98年8 月
    8 日下午3 時44分、98年8 月11日、98年8 月12日、98年8
    月13日、98年8 月14日、98年8 月15日、98年8 月18日、98
    年8 月17日購買毒品海洛因之交易內容，上開陳述是否實在
    ？）均實在。」、「（問：你到底是跟丙○○購買二千元的
    海洛因，還是壹仟八百元？）壹仟八百元，譯文中的『蛋』
    〈台語〉的意思是指海洛因兩包。」、「（問：電話都是你
    主動打的，還是丙○○打給你的？）都是我主動打給丙○○
    的。」、「（問：電話中的『蛋』、『鹹蛋』〈台語〉是何
    意思？）都是兩包海洛因的意思。」、「（問：98年8 月8
    日、98年8 月11日、98年8 月12日、98年8 月13日、98年8
    月14日、98年8 月15日、98年8 月18日、98年8 月17日，購
    買毒品時，都是何人交付毒品給你？）都是丙○○交給我的
    。」、「（問：交付毒品的錢，都是交給什麼人？）都是交
    給丙○○。」、「（問：你知道丙○○在販賣毒品海洛因？
    ）應該是丙○○的男朋友在販賣毒品。」、「（問：你認識
    他的男朋友乙○○嗎？）有看過。」、「（問：乙○○有沒
    有交付毒品給你過？）有，但是我的錢都是交給丙○○。」
    等語（見本院卷(二)第28背面至30頁），核與證人丁○○所持
    用之門號0000000000號行動電話與被告丙○○、乙○○所持
    用有門號0000000000號行動電話之通訊監察譯文所示對話內
    容相符，足見證人丁○○證述確有如附表三編號４所示時、
    地向被告丙○○、乙○○購買海洛因，應符真實可信。
  證人甲○○於如附表三編號５所示時、地，向被告丙○○、
    乙○○購買第一級毒品海洛因之事實，業據證人甲○○於偵
    查中證述：「（問：〈提示0000000000於98年8 月9 日上午
    8 時45分及上午9 點的譯文〉對話內容何意？）當天我打電
    話給『姐仔』，要跟她買800 元的海洛因，當天有交易成功
    ，交易地點在臺中市東區關聖帝君廟對面交易。當天一手交
    錢一手交貨，當天是由『姊夫』出面交付1 小包海洛因給我
    ，重量不記得，我交付800 元給『姊夫』。」等語（98年度
    他字第5254號卷(二)第279 頁至第284 頁）；於本院審理時經
    法院提示98年度偵字第25547 號卷165 頁、98年度他字第52
    54號卷第二宗第281 頁後，亦結證：「（問：關於98年8 月
    9 日上午8 時45分34秒通聯譯文，你的通話對象是何人？）
    也是丙○○。」、「（問：通話內容為何？）要跟丙○○拿
    海洛因，購買八百元的海洛因。」、「（問：關於98年8 月
    9 日購買毒品海洛因八百元，此次陳述是否實在？）實在。
    姊夫是指乙○○，那次是乙○○自己來交付毒品給我。」、
    「（問：你如何稱呼丙○○？）我稱呼他『姐仔』〈台語〉
    。」「（問：你如何稱呼乙○○？）我後來都稱呼他『姊夫
    』〈台語〉。」、「（問：你打電話是否都是丙○○接的？
    ）是。」、「（問：98年8 月9 日只有乙○○出面交付毒品
    ，他交付的毒品的數量、價錢是否都跟你與丙○○電話中講
    好的一樣？）是。」等語（見本院卷(二)第26至28背面頁），
    核與證人甲○○所持用之門號0000000000號行動電話與被告
    丙○○、乙○○所持用有門號0000000000號行動電話之通訊
    監察譯文所示對話內容相符，足見證人甲○○證述確有如附
    表三編號５所示時、地向被告丙○○、乙○○購買海洛因，
    應符真實可信。
  (三)被告丙○○雖仍執前詞置辯，且共同被告乙○○於本院審理
    時陳稱：被告丙○○只是想要抓到伊外遇之對象，而接聽伊
    所持用之門號0000000000號行動電話，被告丙○○對於販賣
    毒品一事完全不知情，她接聽完電話確認不是外遇的對象，
    就會把電話給伊，全部都是伊個人販賣，也是伊自己自己完
    成交易云云，惟查證人戊○○、庚○○、丁○○、甲○○於
    警詢、偵訊時及本院審理時均已明確指認係向被告丙○○購
    買海洛因或甲基安非他命，並詳細證述向被告丙○○購買海
    洛因或甲基安非他命之聯絡方式，及交易日期、地點、金額
    ，且均能依照警察、檢察官所提示指認照片而明確指認係被
    告丙○○，復均表示對被告丙○○並無任何仇隙恩怨，是無
    構陷被告丙○○之動機，又依各該證人與被告間如附表一所
    示之各次聯絡交易毒品之通訊監察錄音及譯文內觀之，被告
    丙○○與各該證人之對話非如被告丙○○所言是被告乙○○
    講什麼，伊就跟著講，而係顯示被告丙○○清楚明白各該證
    人所表達要聯絡購買毒品所生之對話內容，且各次通聯譯文
    內容中，並無被告丙○○一接聽即質問對方是否為被告乙○○之外遇對象，亦無被告丙○○發現非外遇對象後即交由被
    告乙○○接聽之情形，是被告丙○○前揭所辯，均屬卸責之
    詞，不足採信。再者，被告丙○○、乙○○係屬同居男女朋
    友關係，業據被告丙○○、乙○○供述明確，被告乙○○於
    警詢、偵查中均否認犯行，甚而否認門號0000000000號行動
    電話為其所持用，然於本院審理時改稱其對於全部犯行均坦
    承，而被告丙○○犯行部分亦為其個人販賣毒品行為，與被
    告丙○○無關聯，顯係因其與被告丙○○之情誼，而欲將被
    告丙○○犯行部分一併攬於自己刑責上，是被告乙○○於本
    院審理時為被告丙○○之辯解所為之供述內容，係屬迴護被
    告丙○○罪責之詞，同無可採。另被告丙○○之選任辯護人
    王秀雄聲請調查被告乙○○、丙○○之存摺資料，已查明被
    告等販賣毒品所得之價金，然證人等均明確證述向被告丙○○購買海洛因或甲基安非他命之交易方式、日期、地點、金
    額，如前所述，已足認定被告丙○○有如附表一所載販賣毒
    品之事實，是其辯護人前揭聲請，本院審酌上情，認無調查
    之必要，併此敘明。
  (四)共同正犯之成立，祇須具有犯意之聯絡，行為之分擔，既不
    問犯罪動機起於何人，亦不必每一階段犯行，均經參與（最
    高法院34年上字第862號判例參照)。又共同實施犯罪行為之
    人，在合同意思範圍以內，各自分擔犯罪行為之一部，相互
    利用他人之行為，以達其犯罪之目的者，即應對於全部所發
    生之結果，共同負責（最高法院28年上字第3110號判例參照
    ）。本件附表三部分，被告丙○○既有參與接聽門號000000
    0000號行動電話，並有與附表三所示之購毒者有談妥毒品海
    洛因交易方式、日期、地點、金額之內容，亦有與被告乙○○共同前往交付毒品之情事，顯係參與構成犯罪事實之一部
    ，自屬分擔實施之犯罪行為，應為共同正犯，而不能以幫助
    犯論（最高法院45年台上字第473號判例參照）。
  (五)查近年來毒品之濫用，危害國民健康與社會治安日益嚴重，
    治安機關對於販賣或施用毒品之犯罪行為，無不嚴加查緝，
    各傳播媒體對於政府大力掃毒之決心亦再三報導，已使毒品
    不易取得且物稀價昂，苟被告於買賣過程中無利可圖，縱屬
    至愚，亦無甘冒被取締移送法辦判處重刑之危險而平白從事
    海洛因買賣之理，是其販入之價格必較其出售之價格為低，
    而有從中賺取買賣價差或量差牟利之意圖及事實，應屬合理
    之認定。又販賣毒品海洛因、甲基安非他命係違法行為，非
    可公然為之，而海洛因、甲基安非他命亦無公定價格，係可
    任意分裝增減分量，且每次買賣之價格、數量，亦隨時依雙
    方關係之深淺、資力、需求量、對行情之認知、來源是否充
    裕、查緝是否嚴緊、購買者被查獲時供述購買對象之可能風
    險之評估等因素，而異其標準，機動調整，非可一概而論。
    從而販賣之利得，實難察得其實情，然販賣者從價差或量差
    中牟利，方式雖異，惟其販賣行為在意圖營利則屬同一，加
    以我國對毒品海洛因、甲基安非他命之施用或販賣，查緝甚
    嚴，販賣海洛因、甲基安非他命之刑度極重，苟非意圖販賣
    營利，一般人焉有可能甘冒重刑而販賣海洛因、甲基安非他
    命。本案雖因未能查知被告丙○○販入毒品海洛因、甲基安
    非他命之成本，致無法查得其販賣海洛因、甲基安非他命之
    確實利潤為何，惟依前述之推論，參以被告丙○○於接獲上
    開證人之洽購電話，即攜帶毒品前往與並非熟識之證人等進
    行交易，苟無相當利潤可圖，被告丙○○豈有甘冒重典，逕
    依購入價格轉售可言？是被告丙○○確有意圖營利而販賣海
    洛因、甲基安非他命之犯意，殊堪認定。
  (六)綜上所述，被告丙○○確有如附表一、三所示販賣第一級毒
    品海洛因、第二級毒品甲基安非他命予證人戊○○、庚○○
    、丁○○、甲○○之犯罪事證已臻明確，所辯乃畏罪卸責之
    詞，無可採信，其犯行洵堪認定，應依法論罪科刑。
二、被告乙○○部分：
    被告乙○○為如附表二、三所示販賣海洛因等行為之犯罪事
    實，除就附表三編號１至３之毒品交易金額有爭執外，其餘
    部分均於本院審理時坦白認罪（見本院卷(一)第218 頁、本院
    卷(二)第137至138頁），核與證人戊○○、庚○○、丁○○、
    何嘉敏等人證述向被告購買海洛因之情節相符（見彰化縣警
    察局北斗分局北警分偵字第0980018973號卷第345至347、28
    3至286頁、98年度他字第5254號卷(二)第161至165、154至159
    、220至223、249至254、279至284頁、本院卷(二)第19至30頁
    ），並有與如附表二、三所示方式相符之聯絡海洛因交易之
    通訊監察譯文在卷足憑（見彰化縣警察局北斗分局北警分偵
    字第0990002148 號卷(一)第258、259、261、264、265頁、彰
    化縣警察局北斗分局北警分偵字第0980018973號卷第155、1
    57、159、163至168、171、175至179、182、185、289至292
    、311 頁），足徵被告乙○○之前開自白部分確與犯罪事實
    相符。至被告乙○○所辯附表三編號１至３部分，分別與證
    人戊○○交易之毒品金額僅為400 元、800元及300元云云，
    惟查證人戊○○於警詢、偵查及本院審理時均就附表三編號
    １至３部分之交易金額明確證稱分別為4,000 元、2萬4,000
    元及3,000元無誤，且於本院審理經交互詰問時證稱：伊於
    98年8月13日即如附表三編號１所示該次會購買比較多是應
    該是因為幫別人購買；於98年8月28日晚上7時24分24秒之通
    聯譯文即如附表三編號２，該次內容是在討論伊要幫朋友拿
    海洛因，一錢要2萬4,000元；於98年10月7日下午4時52分10
    秒之通聯譯文即如附表三編號２，該次內容是要問被告乙○○海洛因3,000元可以買到多少等語（見本院卷第22至23 頁
    ），並有各該次之通聯譯文在卷可證，是被告乙○○空言否
    認附表三編號１至３部分之交易金額，並無足採。又販賣海
    洛因係違法行為，非可公然為之，亦無公定價格，且容易分
    裝並增減份量，而每次買賣之價量，可能隨時依雙方關係深
    淺、資力、需求量及對行情認知、來源是否充裕、查緝是否
    嚴謹、購買者被查獲時供述購買對象之可能風險之評估等情
    形，而異其標準，非可一概而論，其販賣之利得，除被告坦
    承犯行或價量俱臻明確外，委難察得實情，惟販賣之人從價
    差或量差中牟利之方式雖異，其意圖營利之販賣行為則同一
    ，加以我國對毒品海洛因之施用或販賣，查緝甚嚴，販賣海
    洛因之刑度極重，苟非意圖販賣營利，一般人焉有可能甘冒
    重刑而販賣海洛因，是被告乙○○確有意圖營利而販賣海洛
    因之犯意，殊堪認定。綜上所述，被告乙○○有如附表二、
    三所示販賣海洛因之犯罪事證已臻明確，其犯行洵堪認定，
    應依法論罪科刑。
參、論罪科刑之說明：
一、查法規之制定與法規之修正，如有特定生效日之必要者，依
    中央法規標準法第14條或第20條第2 項準用第14條之規定，
    應分別特定其施行日期；法規制定或前次修正基於特殊因素
    所特定之施行日期，並不適用於日後修正或再次修正之條文
    ；法律之制定或修正，若未明定施行日期者，中央法規標準
    法雖未規定應自何時生效，然法律既經制定或修正並經總統
    公布，自應依一般原則，自公布日起算至第三日發生效力。
    基於以上說明：（一）92年7月9日修正公布之毒品危害防制
    條例第36條規定：「本條例自公布後六個月施行」，其立法
    理由謂：「(1)依修正草案第2條第3項規定，法務部需會同衛
    生署成立審議委員會每三個月定期檢討調整毒品之分級及品
    項，而本次新增第四級毒品，有需要在新法施行前先經該審
    議會檢討後再調整公布，爰預留六個月緩衝期，以利處理。
    (2)依本條例新修正之規定，有必要再訂定相關子法及修正相
    關法規，以配合本條例之施行，故亦有需要預留適當緩衝期
    ，以利訂頒相關子法及相關法規之配合修正」，故該條規定
    ，顯係因應該次修正之需，始預留適當之緩衝期，並非規定
    嗣後任何修正，均需預留六個月之期間。（二）97年4 月30
    日毒品危害防制條例修正第24條時，因未有施行日期之特別
    規定，司法院認該條文應自公布日起算至第三日起生效，並
    基於司法行政之責，立即處理相關行政事宜；本次（指98年
    5 月20日）毒品危害防制條例之修正，司法院亦採相同立場
    等情，有司法院98年6月29日院台廳刑一字第0980014643 號
    函可憑，則98年5月20日修正公布之毒品危害防制條例第4條
    、增訂之同條例第17條第2項規定，當於同年5月22日生效施
    行，本案被告犯罪時間均係在98年8 至10月間，自應逕行適
    用修正施行之法律。
二、查海洛因及甲基安非他命分別係毒品危害防制條例第2條第2
    項第1、2款所規定之第一、二級毒品，不得非法持有、販賣
    。核被告乙○○所為如附表二、三所示之販賣海洛因9 次之
    犯行，均係犯毒品危害防制條例第4條第1項之販賣第一級毒
    品罪，被告丙○○所為如附表一、三所示之販賣海洛因20次
    及販賣甲基安非他命2 次之犯行，分別均係犯毒品危害防制
    條例第4條第1項之販賣第一級毒品罪、同條例第4條第2項之
    販賣第二級毒品罪。而其等各次持有第一、二級毒品海洛因
    、甲基安非他命之低度行為，應各為販賣之高度行為所吸收
    ，皆不另論以持有罪責。
三、共同正犯之成立，祇須具有犯意之聯絡，行為之分擔，既不
    問犯罪動機起於何人，亦不必每一階段犯行，均經參與（最
    高法院34年上字第862 號判例參照）。再者，共同實施犯罪
    行為之人，在合同意思範圍以內，各自分擔犯罪行為之一部
    ，相互利用他人之行為，以達其犯罪之目的者，即應對於全
    部所發生之結果，共同負責（最高法院28年上字第3110號判
    例參照）。本件被告丙○○、乙○○所為如附表三所示販賣
    毒品之犯行，其等除有販賣第一級毒品海洛因之犯意聯絡，
    並分別參與構成犯罪事實之一部，自屬分擔實施之犯罪行為
    ，應為共同正犯。
四、被告乙○○有如事實欄所載犯罪科刑及刑之執行情形，有臺
    灣高等法院被告前案紀錄表在卷可稽，其於有期徒刑執行完
    畢後5年內，故意再犯本案有期徒刑以上之9罪，均為累犯，
    除法定本刑為死刑、無期徒刑部分不得加重外，其餘均應依
    法加重其刑。
五、有無刑法第59條酌減其刑之適用，應就被告犯罪行為時之情
    狀為觀察，尚難因其在犯罪後，另有類如自首、自白或供出
    毒品來源因而查獲等法定減輕其刑或免除其刑之事由，即反
    推無刑法第59條之適用，否則將有違刑法第62條鼓勵被告自
    新，以及毒品危害防制條例第17條「為有效破獲上游之製造
    、販賣、運輸毒品組織，鼓勵毒販供出毒品來源之上手，有
    效推展斷絕供給之緝毒工作，對查獲之毒販，供出毒品來源
    ，因而破獲者，修正為應減輕其刑或免除其刑。又為使製造
    、販賣或運輸毒品案件之刑事訴訟程序儘早確定，鼓勵被告
    自白認罪，開啟其自新之路，對製造、販賣或運輸毒品罪之
    被告於偵查及審判中均自白者，增列應減輕其刑之規定，採
    行寬厚之刑事政策」之立法意旨（見行政院97年9 月22日院
    臺法字第0970090699號函送立法院之毒品危害防制條例部分
    條文修正草案總說明三）。況毒品危害防制條例第17條第2
    項之增訂，既出於採行寬厚之刑事政策，當無排除刑法第59
    條規定同時適用之理。本件被告乙○○有多次施用毒品之前
    科（見卷附臺灣高等法院被告前案紀錄表），其身染施用毒
    品之惡習，進而為本件販賣毒品之行為，究其原因當係肇於
    被告乙○○本身無法戒絕毒品，亦不知尋覓適當之機構協助
    導正，其販賣毒品之行為雖不可取，惟目的係獲得利益供其
    施用毒品，又被告丙○○為被告乙○○之女友，生活關係緊
    密，因被告乙○○關於買賣毒品之事務具有相當程度之繁雜
    ，而由被告丙○○、乙○○單獨處理販毒事宜或與由其2 人
    共同分擔販毒事宜，惟其等各次販毒所收取之對價為新臺幣
    400元至2萬4,000元不等，顯見被告丙○○、乙○○販賣之
    數量不大，相對於長期且大量販賣毒品之大毒梟，其等對社
    會治安及國民健康所造成之危害尚屬較輕，被告等雖因一時
    失慮而觸犯重典，然刑罰除制裁之功能外，更寓有教育、感
    化之目的，使誤入歧途而有心改善者，能早日復歸社會，是
    本件被告丙○○、乙○○販賣第一級毒品海洛因之情節，對
    照此罪最輕為無期徒刑之法定刑，不免有情輕法重之情形，
    其犯罪情狀顯可憫恕，雖科以法定最低刑度仍嫌過重，爰各
    依刑法第59條之規定酌減其刑，被告乙○○部分除法定本刑
    死刑及無期徒刑應予減輕外，其餘並先加後減之。至被告乙○○於本院審理時請求法院依毒品危害防制條例第17條第2
    項減輕其刑乙節，查被告乙○○雖於本院審理時除就附表三
    編號１至３之毒品交易金額外坦承全部犯行，惟其於偵查中
    對起訴事實所載之犯行，均表示其並未交付海洛因毒品予附
    表二、三所示之購毒者，而係交付葡萄糖加可代因、安眠藥
    （見98年度他字第5254號卷(三)第159至161頁背面），是被告
    乙○○並未於偵查中坦承犯行，自無從依上開條例規定減輕
    其刑，附此敘明。
六、數行為於同時同地或密切接近之時地實施，侵害同一之法益
    ，各行為之獨立性極為薄弱，依一般社會健全觀念，在時間
    差距上，難以強行分開，在刑法評價上，以視為數個舉動之
    接續施行，合為包括之一行為予以評價，較為合理，則屬接
    續犯，而為包括之一罪（最高法院86年台上字第3295號判例
    可資參照）。本件被告丙○○、乙○○分別於不同時間、地
    點販賣海洛因、甲基安非他命，每次在時間及地點差距上，
    可以分開，在刑法評價上，各具獨立性，各次行為皆可單獨
    成立犯罪，顯非於同時同地或密切接近之時地實施犯罪之接
    續犯。另所謂集合犯，係指依一般社會通念，特定犯罪行為
    具有反覆實施之特性，立法者於制定刑罰法律之初，亦已認
    知該種行為類型之反覆性，而有意藉由法條中客觀構成要件
    之行為要素，含括上開具有反覆實施特性之數個犯罪行為，
    仍僅接受一次刑法之評價為已足。而販賣毒品罪，不論行為
    人或為零星偶一為之，或不間斷為之，其於行為終了時，即
    已達營利之目的，自難認立法者於制定刑罰法律之初，已認
    知販賣毒品行為必屬具反覆性之犯罪，且有意藉由法條中客
    觀構成要件之行為要素，含括上開具有反覆實施特性之數個
    犯罪行為。況依94年2月2日總統令修正公布，並自95年7月1
    日施行之刑法，其修正既依據「刑罰公平原則」之考量，刪
    除有關連續犯之規定，並將含有連續犯性質之常業犯一併全
    數刪除（參見刑法修正草案總說明），則再以集合犯之概念
    評價多數販賣毒品之行為，即有不當。準此，本件被告乙○○如附表二、三所示多次販賣第一級毒品罪之行為，被告丙○○如附表一、三所示多次販賣第一、二級毒品罪之行為，
    當無論以接續犯或集合犯之餘地，此時則應回歸一般刑法上
    行為單、複數之認定，而予論罪科刑，較稱妥適。是被告等
    所犯如附表一、二、三所示販賣第一、二級毒品各罪間，犯
    意各別，行為互殊，應予分論併罰。
七、爰審酌被告乙○○有多次犯罪前科之品性、被告丙○○前未
    曾犯罪，此有臺灣高等法院被告前案紀錄表各1 份在卷可證
    。其等明知海洛因、甲基安非他命係戕害人身心之毒品，為
    貪圖不法利益，竟販賣予他人施用，危害社會治安及國民健
    康，且販賣毒品為政府戮力查緝之罪，海洛因、甲基安非他
    命皆足以使施用者導致精神、性格異常，造成生命危險之生
    理成癮性及心理依賴性，惟念被告等各次販賣海洛因、甲基
    安非他命之所得非多，數量均微，暨被告乙○○除就附表三
    編號１至３之毒品交易金額外坦承犯行、被告丙○○否認犯
    行之犯後態度等一切情狀，分別量處如附表所示之刑，以資
    懲儆，並從輕量定應執行之刑，兼勵自新。
八、從刑部分：
  (一)毒品危害防制條例第19條第1 項規定，犯販賣毒品罪者，其
    犯罪所得之財物均沒收之，係採義務沒收主義。故販賣毒品
    所得之對價，不問其中成本若干，利潤多少，均應全部諭知
    沒收，貫徹政府查禁煙毒之決心，以符立法本旨（最高法院
    91年度台上字第2419號判決要旨參照）。又毒品危害防制條
    例第19條第1 項關於犯罪所得財物之沒收，其立法方式與貪
    污治罪條例第10條之規定相類似，以有所得者為限，始發生
    沒收之問題。再者，共同正犯之犯罪所得為新臺幣時，因係
    合併計算，且於全部或一部不能沒收時以其財產抵償之，為
    避免執行時發生重複沒收、抵償之情形，故各共同正犯之間
    係採連帶沒收主義，於裁判時僅諭知連帶沒收，不得就全體
    共同正犯之總所得，對各該共同正犯分別重複諭知沒收，此
    與罰金刑應分別諭知、分別執行者不同（最高法院98年度台
    上字第3060號判決要旨參照）。是被告等如附表一至附表三
    犯罪事實欄所載各次因販賣第一、二級毒品所得之金額，雖
    均未扣案，仍應依毒品危害防制條例第19條第1 項規定，分
    別宣告沒收，附表一及二部分，如全部或一部不能沒收時，
    分別以被告丙○○、乙○○財產抵償之；附表三部分如全部
    或一部不能沒收時，以被告等財產抵償之，並由被告間連帶
    沒收或抵償。
  (二)另未扣案被告等用以聯繫販賣海洛因及甲基安非他命事宜之
    搭配門號0000000000號行動電話1 支雖為被告乙○○使用，
    惟無證據足資證明為其所有，此亦據被告乙○○於偵查時中
    供述甚明（見98年度他字第5254號偵查卷(三)第160 頁）；又
    該搭配該行動電話之門號SIM卡1張，為林祁亮所申設，有該
    門號申登人資料1 紙在卷可憑（見彰化縣警察局北斗分局北
    警分偵字第0990002148號刑案偵查卷(一)第272 頁），而本院
    亦查無證據足資證明該門號SIM卡1張確屬被告等所有之物，
    上開二物無法證明是否尚存在，為免將來執行困難，爰均不
    併予宣告沒收。
據上論斷，應依刑事訴訟法第299條第1項前段，毒品危害防制條
例第4條第1項、第2項、第19條第1項，刑法第11條、第28條、第
47條第1項、第59條、第51條第5款，判決如主文。
本案經檢察官辛○○到庭執行職務。
中    華    民    國    99    年    7     月    22    日
                  刑事第四庭  審判長法  官 鄭永玉
                                    法  官 張恩賜
                                    法  官 潘曉玫
以上正本證明與原本無異。
如不服本判決，應於收受判決後10日內向本院提出上訴書狀，並
應敘述具體理由；其未敘述上訴理由者，應於上訴期間屆滿後20
日內向本院補提理由書（均須按他造當事人之人數附繕本）「切
勿逕送上級法院」。
                                    書記官  張齡方
中    華    民    國    99    年    7     月    22    日
附錄本案論罪科刑法條
毒品危害防制條例第4條第1項：
製造、運輸、販賣第一級毒品者，處死刑或無期徒刑；處無期徒
刑者，得併科新臺幣二千萬元以下罰金。
製造、運輸、販賣第二級毒品者，處無期徒刑或 7 年以上有期
徒刑，得併科新臺幣 1 千萬元以下罰金。
附表一：
 ┌──┬───┬─────┬────┬────────────────┬─────────┐
 │編號│購毒者│時間      │地點    │      販 賣 毒 品 之 方 式      │     罪    刑     │
 │    │      │          │        │                                │                  │
 │    │      │          │        │                                │                  │
 ├──┼───┼─────┼────┼────────────────┼─────────┤
 │1   │戊○○│98年8月7日│臺中市臺│丙○○於98年8 月7 日晚間8 時22分│丙○○販賣第一級毒│
 │    │      │晚間8 時22│中公園大│3 秒許，以行動電話0000000000號與│品，處有期徒刑拾伍│
 │    │      │分通話完畢│門口    │戊○○所持用之行動電話0000000000│年貳月。未扣案之販│
 │    │      │後某時許  │        │號聯繫後，雙方便於電話中，以「40│賣第一級毒品所得新│
 │    │      │          │        │0 」等語，代表400 元之第一級毒品│臺幣肆佰元沒收，如│
 │    │      │          │        │海洛因。待雙方於電話中完成約定交│全部或一部不能沒收│
 │    │      │          │        │易毒品之事宜後，丙○○即於通話完│時，以其財產抵償之│
 │    │      │          │        │畢，在前揭地點，以400 元之代價，│。                │
 │    │      │          │        │販賣第一級毒品海洛因1 小包予張莉│                  │
 │    │      │          │        │偵1 次。                        │                  │
 ├──┼───┼─────┼────┼────────────────┼─────────┤
 │2   │戊○○│98年8 月11│臺中市臺│丙○○於98年8 月11日下午6 時53分│丙○○販賣第一級毒│
 │    │      │日下午6 時│中公園大│14秒許，以行動電話0000000000號與│品，處有期徒刑拾伍│
 │    │      │53分通話完│門口    │戊○○所持用之行動電話0000000000│年貳月。未扣案之販│
 │    │      │畢後某時許│        │號聯繫後，雙方便於電話中，以「40│賣第一級毒品所得新│
 │    │      │          │        │0 」等語，代表400 元之第一級毒品│臺幣肆佰元沒收，如│
 │    │      │          │        │海洛因。待雙方於電話中完成約定交│全部或一部不能沒收│
 │    │      │          │        │易毒品之事宜後，丙○○即於通話完│時，以其財產抵償之│
 │    │      │          │        │畢，在前揭地點，以400 元之代價，│。                │
 │    │      │          │        │販賣第一級毒品海洛因1 小包予張莉│                  │
 │    │      │          │        │偵1 次。                        │                  │
 ├──┼───┼─────┼────┼────────────────┼─────────┤
 │3   │戊○○│98年8 月12│臺中市臺│丙○○於98年8 月12日下午2 時55分│丙○○販賣第一級毒│
 │    │      │日下午2 時│中公園大│17秒許，以行動電話0000000000號與│品，處有期徒刑拾伍│
 │    │      │55分通話完│門口    │戊○○所持用之行動電話0000000000│年貳月。未扣案之販│
 │    │      │畢後某時許│        │號聯繫後，雙方便於電話中，以「50│賣第一級毒品所得新│
 │    │      │          │        │0 」等語，代表500 元之第一級毒品│臺幣肆佰元沒收，如│
 │    │      │          │        │海洛因。待雙方於電話中完成約定交│全部或一部不能沒收│
 │    │      │          │        │易毒品之事宜後，丙○○即於通話完│時，以其財產抵償之│
 │    │      │          │        │畢，在前揭地點，以400 元之代價，│。                │
 │    │      │          │        │販賣第一級毒品海洛因1 小包予張莉│                  │
 │    │      │          │        │偵1 次。                        │                  │
 ├──┼───┼─────┼────┼────────────────┼─────────┤
 │4   │戊○○│98年8 月17│臺中市平│丙○○於98年8 月17日晚間8 時55分│丙○○販賣第一級毒│
 │    │      │日晚間9 時│等街之澄│48秒、9 時45分28秒許，以行動電話│品，處有期徒刑拾伍│
 │    │      │45分通話完│清醫院後│0000000000號與戊○○所持用之行動│年貳月。未扣案之販│
 │    │      │畢後某時許│門      │電話0000000000號聯繫後，雙方便於│賣第一級毒品所得新│
 │    │      │          │        │電話中，以「400 」等語，代表400 │臺幣肆佰元沒收，如│
 │    │      │          │        │元之第一級毒品海洛因。待雙方於電│全部或一部不能沒收│
 │    │      │          │        │話中完成約定交易毒品之事宜後，呂│時，以其財產抵償之│
 │    │      │          │        │素珠即於通話完畢，在前揭地點，以│。                │
 │    │      │          │        │400 元之代價，販賣第一級毒品海洛│                  │
 │    │      │          │        │因1 小包予戊○○1 次。          │                  │
 ├──┼───┼─────┼────┼────────────────┼─────────┤
 │5   │戊○○│98年8 月19│臺中市平│丙○○於98年8 月19日晚間9 時8 分│丙○○販賣第一級毒│
 │    │      │日晚間9時8│等街之澄│8 秒許，以行動電話0000000000號與│品，處有期徒刑拾伍│
 │    │      │分通話完畢│清醫院門│戊○○所持用之行動電話0000000000│年貳月。未扣案之販│
 │    │      │後某時許  │        │號聯繫後，雙方便於電話中，以「40│賣第一級毒品所得新│
 │    │      │          │        │0」 等語，代表400 元之第一級毒品│臺幣肆佰元沒收，如│
 │    │      │          │        │海洛因。待雙方於電話中完成約定交│全部或一部不能沒收│
 │    │      │          │        │易毒品之事宜後，丙○○即於通話完│時，以其財產抵償之│
 │    │      │          │        │畢，在前揭地點，以400 元之代價，│。                │
 │    │      │          │        │販賣第一級毒品海洛因1 小包予張莉│                  │
 │    │      │          │        │偵1 次。                        │                  │
 ├──┼───┼─────┼────┼────────────────┼─────────┤
 │6   │庚○○│98年8 月17│臺中市中│丙○○於98年8 月17日上午8 時59分│丙○○販賣第二級毒│
 │    │      │日上午9 時│華路之五│49秒、9 時55分34秒許，以行動電話│品，處有期徒刑柒年│
 │    │      │55分通話完│州餐廳附│0000000000號與庚○○所持用之行動│貳月。未扣案之販賣│
 │    │      │畢後某時許│近      │電話0000000000號聯繫後，雙方便於│第二級毒品所得新臺│
 │    │      │          │        │電話中，以「2 」等語，代表2000元│幣貳仟元沒收，如全│
 │    │      │          │        │之第二級毒品甲基安非他命；以「五│部或一部不能沒收時│
 │    │      │          │        │洲」代表臺中市○○路上之五洲餐廳│，以其財產抵償之。│
 │    │      │          │        │即交易地點。待雙方於電話中完成約│                  │
 │    │      │          │        │定交易毒品之事宜後，丙○○即於通│                  │
 │    │      │          │        │話完畢後，在前揭地點，以2000元之│                  │
 │    │      │          │        │代價，販賣第二級毒品甲基安非他命│                  │
 │    │      │          │        │1 包予庚○○1 次。              │                  │
 ├──┼───┼─────┼────┼────────────────┼─────────┤
 │7   │庚○○│98年8 月17│臺中市中│嗣庚○○購得上開之第二級毒品甲基│丙○○販賣第二級毒│
 │    │      │日上午10時│華路之五│安非他命後，仍覺不足，遂再於98年│品，處有期徒刑柒年│
 │    │      │50分通話完│州餐廳附│8 月17日上午10時50分50秒許，以行│貳月。未扣案之販賣│
 │    │      │畢後某時許│近      │動電話0000000000號與丙○○之行動│第二級毒品所得新臺│
 │    │      │          │        │電話0000000000號聯繫後，雙方便再│幣壹仟元沒收，如全│
 │    │      │          │        │於電話中，以「1 粒」、「西瓜」等│部或一部不能沒收時│
 │    │      │          │        │語，代表1000元之第二級毒品甲基安│，以其財產抵償之。│
 │    │      │          │        │非他命。待雙方於電話中完成約定交│                  │
 │    │      │          │        │易毒品之事宜後，丙○○即於通話完│                  │
 │    │      │          │        │畢後，在前揭地點，以1000元之代價│                  │
 │    │      │          │        │，販賣第二級毒品甲基安非他命1 包│                  │
 │    │      │          │        │予庚○○1 次。                  │                  │
 ├──┼───┼─────┼────┼────────────────┼─────────┤
 │8   │丁○○│98年8月8日│臺中市平│丙○○於98年8 月8 日下午3 時44分│丙○○販賣第一級毒│
 │    │      │下午6 時53│等街之澄│29秒、6 時53分26秒許，以行動電話│品，處有期徒刑拾伍│
 │    │      │分通話完畢│清醫院後│0000000000號與丁○○所持用之行動│年貳月。未扣案之販│
 │    │      │後某時許  │面巷子  │電話0000000000號聯繫後，雙方便於│賣第一級毒品所得新│
 │    │      │          │        │電話中，以「蛋」（臺語2 之諧音）│臺幣壹仟捌佰元沒收│
 │    │      │          │        │等語，代表第一級毒品海洛因2 包。│，如全部或一部不能│
 │    │      │          │        │待雙方於電話中完成約定交易毒品之│沒收時，以其財產抵│
 │    │      │          │        │事宜後，丙○○即於通話完畢後，在│償之。            │
 │    │      │          │        │前揭地點，以1800元之代價，販賣第│                  │
 │    │      │          │        │一級毒品海洛因2 包予丁○○1 次。│                  │
 ├──┼───┼─────┼────┼────────────────┼─────────┤
 │9   │丁○○│98年8 月11│臺中市平│丙○○於98年8 月11日下午1 時9 分│丙○○販賣第一級毒│
 │    │      │日下午1時9│等街之澄│41秒許，以行動電話0000000000號與│品，處有期徒刑拾伍│
 │    │      │分通話完畢│清醫院後│丁○○所持用之行動電話0000000000│年貳月。未扣案之販│
 │    │      │後某時許  │面巷子  │號聯繫後，雙方便於電話中，以「2 │賣第一級毒品所得新│
 │    │      │          │        │」等語，代表第一級毒品海洛因2 包│臺幣壹仟捌佰元沒收│
 │    │      │          │        │。待雙方於電話中完成約定交易毒品│，如全部或一部不能│
 │    │      │          │        │之事宜後，丙○○即於通話完畢後，│沒收時，以其財產抵│
 │    │      │          │        │在前揭地點，以1800元之代價，販賣│償之。            │
 │    │      │          │        │第一級毒品海洛因2 包予丁○○1 次│                  │
 │    │      │          │        │。                              │                  │
 ├──┼───┼─────┼────┼────────────────┼─────────┤
 │10  │丁○○│98年8月12 │臺中市平│丙○○於98年8 月12日上午11時22分│丙○○販賣第一級毒│
 │    │      │日晚間9 時│等街之澄│11秒、晚間9 時25分15秒許，以行動│品，處有期徒刑拾伍│
 │    │      │25分通話完│清醫院後│電話0000000000號與丁○○所持用之│年貳月。未扣案之販│
 │    │      │畢後某時許│面巷子  │行動電話0000000000 號 聯繫後，雙│賣第一級毒品所得新│
 │    │      │          │        │方便於電話中，以「蛋」（臺語2 之│臺幣壹仟捌佰元沒收│
 │    │      │          │        │諧音）等語，代表第一級毒品海洛因│，如全部或一部不能│
 │    │      │          │        │2 包。待雙方於電話中完成約定交易│沒收時，以其財產抵│
 │    │      │          │        │毒品之事宜後，丙○○即於通話完畢│償之。            │
 │    │      │          │        │後，在前揭地點，以1800元之代價，│                  │
 │    │      │          │        │販賣第一級毒品海洛因2 包予丁○○│                  │
 │    │      │          │        │1 次。                          │                  │
 ├──┼───┼─────┼────┼────────────────┼─────────┤
 │11  │丁○○│98年8 月13│臺中市平│丙○○於98年8 月13日上午11時37分│丙○○販賣第一級毒│
 │    │      │日上午11時│等街之澄│21秒許，以行動電話000000000 0 號│品，處有期徒刑拾伍│
 │    │      │37分通話完│清醫院後│與丁○○所持用之行動電話00000000│年貳月。未扣案之販│
 │    │      │畢後某時許│面巷子  │12號聯繫後，雙方便於電話中，以「│賣第一級毒品所得新│
 │    │      │          │        │蛋」（臺語2 之諧音）等語，代表第│臺幣壹仟捌佰元沒收│
 │    │      │          │        │一級毒品海洛因2 包。待雙方於電話│，如全部或一部不能│
 │    │      │          │        │中完成約定交易毒品之事宜後，呂素│沒收時，以其財產抵│
 │    │      │          │        │珠即於通話完畢後，在前揭地點，以│償之。            │
 │    │      │          │        │1800元之代價，販賣第一級毒品海洛│                  │
 │    │      │          │        │因2 包予丁○○1 次。            │                  │
 ├──┼───┼─────┼────┼────────────────┼─────────┤
 │12  │丁○○│98年8 月14│臺中市平│丙○○於98年8 月14日上午11時47分│丙○○販賣第一級毒│
 │    │      │日上午11時│等街之澄│3 秒許，以行動電話0000000000號與│品，處有期徒刑拾伍│
 │    │      │47分通話完│清醫院後│丁○○所持用之行動電話0000000000│年貳月。未扣案之販│
 │    │      │畢後某時許│面巷子  │號聯繫後，雙方便於電話中，以「鹹│賣第一級毒品所得新│
 │    │      │          │        │蛋」（臺語2 之諧音）等語，代表第│臺幣壹仟捌佰元沒收│
 │    │      │          │        │一級毒品海洛因2 包。待雙方於電話│，如全部或一部不能│
 │    │      │          │        │中完成約定交易毒品之事宜後，呂素│沒收時，以其財產抵│
 │    │      │          │        │珠即於通話完畢後，在前揭地點，以│償之。            │
 │    │      │          │        │1800元之代價，販賣第一級毒品海洛│                  │
 │    │      │          │        │因2 包予丁○○1 次。            │                  │
 ├──┼───┼─────┼────┼────────────────┼─────────┤
 │13  │丁○○│98年8 月15│臺中市平│丙○○於98年8 月15日上午11時10分│丙○○販賣第一級毒│
 │    │      │日上午11時│等街之澄│4 秒許，以行動電話0000000000號與│品，處有期徒刑拾伍│
 │    │      │10分通話完│清醫院後│丁○○所持用之行動電話0000000000│年貳月。未扣案之販│
 │    │      │畢後某時許│面巷子  │號聯繫後，雙方便於電話中，以「鹹│賣第一級毒品所得新│
 │    │      │          │        │蛋」（臺語2 之諧音）等語，代表第│臺幣壹仟捌佰元沒收│
 │    │      │          │        │一級毒品海洛因2 包。待雙方於電話│，如全部或一部不能│
 │    │      │          │        │中完成約定交易毒品之事宜後，呂素│沒收時，以其財產抵│
 │    │      │          │        │珠即於通話完畢後，在前揭地點，以│償之。            │
 │    │      │          │        │1800元之代價，販賣第一級毒品海洛│                  │
 │    │      │          │        │因2 包予丁○○1 次。            │                  │
 ├──┼───┼─────┼────┼────────────────┼─────────┤
 │14  │丁○○│98年8月18 │臺中市平│丙○○於98年8 月18日上午10時1 分│丙○○販賣第一級毒│
 │    │      │日上午10時│等街之澄│45秒許，以行動電話0000000000號與│品，處有期徒刑拾伍│
 │    │      │1 分通話完│清醫院後│丁○○所持用之行動電話0000000000│年貳月。未扣案之販│
 │    │      │畢後某時許│面巷子  │號聯繫後，雙方便於電話中，以「蛋│賣第一級毒品所得新│
 │    │      │          │        │」（臺語2 之諧音）等語，代表第一│臺幣壹仟捌佰元沒收│
 │    │      │          │        │級毒品海洛因2 包。待雙方於電話中│，如全部或一部不能│
 │    │      │          │        │完成約定交易毒品之事宜後，丙○○│沒收時，以其財產抵│
 │    │      │          │        │即於通話完畢後，在前揭地點，以  │償之。            │
 │    │      │          │        │1800元之代價，販賣第一級毒品海洛│                  │
 │    │      │          │        │因2 包予丁○○1 次。            │                  │
 ├──┼───┼─────┼────┼────────────────┼─────────┤
 │15  │甲○○│98年8月7日│臺中市東│丙○○於98年8 月7 日中午12時14分│丙○○販賣第一級毒│
 │    │      │中午12時14│區關聖帝│8 秒許，以行動電話0000000000號與│品，處有期徒刑拾伍│
 │    │      │分通話完畢│君廟對面│甲○○所持用之行動電話0000000000│年貳月。未扣案之販│
 │    │      │後某時許  │        │號聯繫後，雙方便於電話中，以「16│賣第一級毒品所得新│
 │    │      │          │        │00」等語，代表1600元之第一級毒品│臺幣壹仟陸佰元沒收│
 │    │      │          │        │海洛因。待雙方於電話中完成約定交│，如全部或一部不能│
 │    │      │          │        │易毒品之事宜後，丙○○即於通話完│沒收時，以其財產抵│
 │    │      │          │        │畢後，在前揭地點，以1600元之代價│償之。            │
 │    │      │          │        │，販賣第一級毒品海洛因2 包予何嘉│                  │
 │    │      │          │        │銘1 次。                        │                  │
 ├──┼───┼─────┼────┼────────────────┼─────────┤
 │16  │甲○○│98年8 月11│臺中市東│丙○○於98年8 月11日下午3 時44分│丙○○販賣第一級毒│
 │    │      │日下午3 時│區關聖帝│27秒許，以行動電話0000000000號與│品，處有期徒刑拾伍│
 │    │      │44分通話完│君廟對面│甲○○所持用之行動電話0000000000│年貳月。未扣案之販│
 │    │      │畢後某時許│        │號聯繫後，雙方便於電話中，以「80│賣第一級毒品所得新│
 │    │      │          │        │0 」等語，代表800 元之第一級毒品│臺幣捌佰元沒收，如│
 │    │      │          │        │海洛因。待雙方於電話中完成約定交│全部或一部不能沒收│
 │    │      │          │        │易毒品之事宜後，丙○○即於通話完│時，以其財產抵償之│
 │    │      │          │        │畢後，在前揭地點，以800 元之代價│。                │
 │    │      │          │        │，販賣第一級毒品海洛因予甲○○1 │                  │
 │    │      │          │        │次。                            │                  │
 ├──┼───┼─────┼────┼────────────────┼─────────┤
 │17  │甲○○│98年8 月16│臺中市東│丙○○於98年8 月16日上午10時38分│丙○○販賣第一級毒│
 │    │      │日上午10時│區關聖帝│16秒、10時49分30秒許，以行動電話│品，處有期徒刑拾伍│
 │    │      │49分通話完│君廟對面│0000000000號與甲○○所持用之行動│年貳月。未扣案之販│
 │    │      │畢後某時許│        │電話0000000000號聯繫後，雙方便於│賣第一級毒品所得新│
 │    │      │          │        │電話中，以「1000」等語，代表1000│臺幣壹仟元沒收，如│
 │    │      │          │        │元之第一級毒品海洛因；以「分2 個│全部或一部不能沒收│
 │    │      │          │        │」代表要將上開第一級毒品海洛因分│時，以其財產抵償之│
 │    │      │          │        │成2 包。待雙方於電話中完成約定交│。                │
 │    │      │          │        │易毒品之事宜後，丙○○即於通話完│                  │
 │    │      │          │        │畢後，在前揭地點，以1000元之代價│                  │
 │    │      │          │        │，販賣第一級毒品海洛因予甲○○1 │                  │
 │    │      │          │        │次。                            │                  │
 └──┴───┴─────┴────┴────────────────┴─────────┘
附表二：
 ┌──┬───┬─────┬────┬────────────────┬─────────┐
 │編號│購毒者│時間      │地點    │      販 賣 毒 品 之 方 式      │     罪    刑     │
 │    │      │          │        │                                │                  │
 │    │      │          │        │                                │                  │
 ├──┼───┼─────┼────┼────────────────┼─────────┤
 │1   │甲○○│98年8月8日│臺中市平│乙○○於98年8 月8 日上午7 時22分│乙○○販賣第一級毒│
 │    │      │上午7 時22│等街之澄│10秒許，以行動電話0000000000號與│品，累犯，處有期徒│
 │    │      │分通話完畢│清醫院後│甲○○所持用之行動電話0000000000│刑拾伍年貳月。未扣│
 │    │      │後某時許  │面      │號聯繫後，雙方便於電話中，以「80│案之販賣第一級毒品│
 │    │      │          │        │0 」等語，代表800 元之第一級毒品│所得新臺幣捌佰元沒│
 │    │      │          │        │海洛因。待雙方於電話中完成約定交│收，如全部或一部不│
 │    │      │          │        │易毒品之事宜後，乙○○即於通話完│能沒收時，以其財產│
 │    │      │          │        │畢後，在前揭地點，以800 元之代價│抵償之。          │
 │    │      │          │        │，販賣第一級毒品海洛因予甲○○1 │                  │
 │    │      │          │        │次。                            │                  │
 ├──┼───┼─────┼────┼────────────────┼─────────┤
 │2   │甲○○│98年8 月11│臺中市東│乙○○於98年8 月11日晚間10時22分│乙○○販賣第一級毒│
 │    │      │日晚間10時│區關聖帝│21秒許，以行動電話0000000000號與│品，累犯，處有期徒│
 │    │      │22分通話完│君廟對面│甲○○所持用之行動電話0000000000│刑拾伍年貳月。未扣│
 │    │      │畢後某時許│        │號聯繫後，雙方便於電話中，以「80│案之販賣第一級毒品│
 │    │      │          │        │0」 等語，代表800 元之第一級毒品│所得新臺幣捌佰元沒│
 │    │      │          │        │海洛因。待雙方於電話中完成約定交│收，如全部或一部不│
 │    │      │          │        │易毒品之事宜後，乙○○即於通話完│能沒收時，以其財產│
 │    │      │          │        │畢後，在前揭地點，以800 元之代價│抵償之。          │
 │    │      │          │        │，販賣第一級毒品海洛因予甲○○1 │                  │
 │    │      │          │        │次。                            │                  │
 ├──┼───┼─────┼────┼────────────────┼─────────┤
 │3   │甲○○│98年8 月15│臺中市東│乙○○於98年8 月15日下午1 時32分│乙○○販賣第一級毒│
 │    │      │日下午1 時│區關聖帝│20秒、1 時53分15秒許，以行動電話│品，累犯，處有期徒│
 │    │      │53分通話完│君廟對面│0000000000號與甲○○所持用之行動│刑拾伍年貳月。未扣│
 │    │      │畢後某時許│        │電話0000000000號聯繫後，雙方便於│案之販賣第一級毒品│
 │    │      │          │        │電話中，以「800 」等語，代表800 │所得新臺幣捌佰元沒│
 │    │      │          │        │元之第一級毒品海洛因。待雙方於電│收，如全部或一部不│
 │    │      │          │        │話中完成約定交易毒品之事宜後，吳│能沒收時，以其財產│
 │    │      │          │        │連欽即於通話完畢後，在前揭地點，│抵償之。          │
 │    │      │          │        │以800 元之代價，販賣第一級毒品海│                  │
 │    │      │          │        │洛因予甲○○1 次。              │                  │
 ├──┼───┼─────┼────┼────────────────┼─────────┤
 │4   │甲○○│98年8 月28│臺中市平│乙○○於98年8 月28日上午6 時43分│乙○○販賣第一級毒│
 │    │      │日上午6 時│等街之澄│42秒許，以行動電話0000000000號接│品，累犯，處有期徒│
 │    │      │43分通話完│清醫院後│獲甲○○以公共電話（00-00000000 │刑拾伍年貳月。未扣│
 │    │      │畢後某時許│面      │號）之來電後，雙方便於電話中，以│案之販賣第一級毒品│
 │    │      │          │        │「1000」等語，代表1000元之第一級│所得新臺幣壹仟元沒│
 │    │      │          │        │毒品海洛因包。待雙方於電話中完成│收，如全部或一部不│
 │    │      │          │        │約定交易毒品之事宜後，乙○○即於│能沒收時，以其財產│
 │    │      │          │        │通話完畢後，在前揭地點，以1000元│抵償之。          │
 │    │      │          │        │之代價，販賣第一級毒品海洛因予何│                  │
 │    │      │          │        │嘉銘1 次。                      │                  │
 └──┴───┴─────┴────┴────────────────┴─────────┘
附表三：
 ┌──┬───┬─────┬────┬────────────────┬─────────┐
 │編號│購毒者│時間      │地點    │      販 賣 毒 品 之 方 式      │     罪    刑     │
 │    │      │          │        │                                │                  │
 │    │      │          │        │                                │                  │
 ├──┼───┼─────┼────┼────────────────┼─────────┤
 │1   │戊○○│98年8月13 │不詳地點│丙○○、乙○○於98年8 月13日下午│丙○○共同販賣第一│
 │    │      │日晚間8時 │        │6 時50分29秒、8 時15分43秒許，分│級毒品，處有期徒刑│
 │    │      │15分通話完│        │別以行動電話0000000000號與戊○○│拾伍年貳月。未扣案│
 │    │      │畢後某時許│        │所持用之行動電話0000000000號聯繫│之販賣第一級毒品所│
 │    │      │          │        │後，雙方便於電話中，以「女生」等│得新臺幣肆仟元與吳│
 │    │      │          │        │語，代表第一級毒品海洛因。待雙方│連欽連帶沒收，如全│
 │    │      │          │        │於電話中完成約定交易毒品之事宜後│部或一部不能沒收時│
 │    │      │          │        │，丙○○、乙○○即於通話完畢，由│，以其與乙○○之財│
 │    │      │          │        │丙○○出面，在前揭地點，以4000元│產連帶抵償之。    │
 │    │      │          │        │之代價，販賣第一級毒品海洛因1 小│乙○○共同販賣第一│
 │    │      │          │        │包予戊○○1 次。                │級毒品，累犯，處有│
 │    │      │          │        │                                │期徒刑拾伍年貳月。│
 │    │      │          │        │                                │未扣案之販賣第一級│
 │    │      │          │        │                                │毒品所得新臺幣肆仟│
 │    │      │          │        │                                │元與丙○○連帶沒收│
 │    │      │          │        │                                │，如全部或一部不能│
 │    │      │          │        │                                │沒收時，以其與呂素│
 │    │      │          │        │                                │珠之財產連帶抵償之│
 │    │      │          │        │                                │。                │
 ├──┼───┼─────┼────┼────────────────┼─────────┤
 │2   │戊○○│98年8 月28│臺中市平│丙○○、乙○○於98年8 月28日晚間│丙○○共同販賣第一│
 │    │      │日晚間7 時│等街之澄│7 時24分24秒許，以行動電話091749│級毒品，處有期徒刑│
 │    │      │24分通話完│清醫院後│9357號與戊○○所持用之行動電話09│拾伍年陸月。未扣案│
 │    │      │畢後某時許│門      │00000000號聯繫後，雙方便於電話中│之販賣第一級毒品所│
 │    │      │          │        │，以「24」等語，代表2 萬4000元之│得新臺幣貳萬肆仟元│
 │    │      │          │        │第一級毒品海洛因。待雙方於電話中│與乙○○連帶沒收，│
 │    │      │          │        │完成約定交易毒品之事宜後，丙○○│如全部或一部不能沒│
 │    │      │          │        │、乙○○即於通話完畢，由丙○○出│收時，以其與乙○○│
 │    │      │          │        │面，在前揭地點，以2 萬4000元之代│之財產連帶抵償之。│
 │    │      │          │        │價，販賣第一級毒品海洛因1 包予張│乙○○共同販賣第一│
 │    │      │          │        │莉偵1 次。                      │級毒品，累犯，處有│
 │    │      │          │        │                                │期徒刑拾伍年貳月。│
 │    │      │          │        │                                │未扣案之販賣第一級│
 │    │      │          │        │                                │毒品所得新臺幣貳萬│
 │    │      │          │        │                                │肆仟元與丙○○連帶│
 │    │      │          │        │                                │沒收，如全部或一部│
 │    │      │          │        │                                │不能沒收時，以其與│
 │    │      │          │        │                                │丙○○之財產連帶抵│
 │    │      │          │        │                                │償之。            │
 ├──┼───┼─────┼────┼────────────────┼─────────┤
 │3   │戊○○│98年10月7 │臺中市平│乙○○、丙○○於98年10月7 日下午│丙○○共同販賣第一│
 │    │      │日下午7 時│等街之澄│4 時52分10秒至7 時21分56秒許，以│級毒品，處有期徒刑│
 │    │      │21分通話完│清醫院後│行動電話0000000000號與戊○○所持│拾伍年貳月。未扣案│
 │    │      │畢後某時許│門      │用之行動電話0000000000號聯繫後，│之販賣第一級毒品所│
 │    │      │          │        │雙方便於電話中，以「3000」等語，│得新臺幣仟元與吳│
 │    │      │          │        │代表3000元之第一級毒品海洛因。待│連欽連帶沒收，如全│
 │    │      │          │        │雙方於電話中完成約定交易毒品之事│部或一部不能沒收時│
 │    │      │          │        │宜後，丙○○、乙○○即於通話完畢│，以其與乙○○之財│
 │    │      │          │        │，由丙○○出面，在前揭地點，以30│產連帶抵償之。吳連│
 │    │      │          │        │00元（起訴書誤載為2 萬4000元）之│欽共同販賣第一級毒│
 │    │      │          │        │代價，販賣第一級毒品海洛因1 包予│品，累犯，處有期徒│
 │    │      │          │        │戊○○1 次。                    │刑拾伍年貳月。未扣│
 │    │      │          │        │                                │案之販賣第一級毒品│
 │    │      │          │        │                                │所得新臺幣仟元與│
 │    │      │          │        │                                │丙○○連帶沒收，如│
 │    │      │          │        │                                │全部或一部不能沒收│
 │    │      │          │        │                                │時，以其與丙○○之│
 │    │      │          │        │                                │財產連帶抵償之。  │
 ├──┼───┼─────┼────┼────────────────┼─────────┤
 │4   │丁○○│98年8 月17│臺中市平│丙○○於98年8 月17日上午10時9 分│丙○○共同販賣第一│
 │    │      │日上午10時│等街之澄│20秒許，以行動電話0000000000號與│級毒品，處有期徒刑│
 │    │      │9 分通話完│清醫院後│丁○○所持用之行動電話0000000000│拾伍年貳月。未扣案│
 │    │      │畢後某時許│面巷子  │號聯繫後，雙方便於電話中，以「蛋│之販賣第一級毒品所│
 │    │      │          │        │」（臺語2 之諧音）等語，代表第一│得新臺幣捌佰元與吳│
 │    │      │          │        │級毒品海洛因2 包，代表第一級毒品│連欽連帶沒收，如全│
 │    │      │          │        │海洛因2 包。待雙方於電話中完成約│部或一部不能沒收時│
 │    │      │          │        │定交易毒品之事宜後，丙○○即於通│，以其與乙○○之財│
 │    │      │          │        │話完畢後，在前揭地點，以1800元之│產連帶抵償之。    │
 │    │      │          │        │代價，販賣第一級毒品海洛因2 包予│乙○○共同販賣第一│
 │    │      │          │        │丁○○1 次。惟丁○○之此次交易當│級毒品，累犯，處有│
 │    │      │          │        │時僅先交付1000元予丙○○，並嗣於│期徒刑拾伍年貳月。│
 │    │      │          │        │同日晚間7時22 分12秒許，以行動電│未扣案之販賣第一級│
 │    │      │          │        │話0000000000號與丙○○所持用之行│毒品所得新臺幣捌佰│
 │    │      │          │        │動電話0000000000號聯後，丙○○於│元與丙○○連帶沒收│
 │    │      │          │        │電話中交待乙○○欲過去找丁○○，│，如全部或一部不能│
 │    │      │          │        │丁○○遂於該通通話完畢後，將所積│沒收時，以其與呂素│
 │    │      │          │        │欠之毒品代價800 元交付予乙○○。│珠之財產連帶抵償之│
 │    │      │          │        │                                │。                │
 ├──┼───┼─────┼────┼────────────────┼─────────┤
 │5   │甲○○│98年8月9日│臺中市東│丙○○於98年8 月9 日上午8 時45分│丙○○共同販賣第一│
 │    │      │上午9時0分│區關聖帝│34秒、9 時0 分21秒許，以行動電話│級毒品，處有期徒刑│
 │    │      │通話完畢後│君廟對面│0000000000號與甲○○所持用之行動│拾伍年貳月。未扣案│
 │    │      │某時許    │        │電話0000000000號聯繫後，雙方便於│之販賣第一級毒品所│
 │    │      │          │        │電話中，以「一樣」等語，代表800 │得新臺幣捌佰元與吳│
 │    │      │          │        │元之第一級毒品海洛因。待雙方於電│連欽連帶沒收，如全│
 │    │      │          │        │話中完成約定交易毒品之事宜後，吳│部或一部不能沒收時│
 │    │      │          │        │連欽即於通話完畢後，在前揭地點，│，以其與乙○○之財│
 │    │      │          │        │以800 元之代價，販賣第一級毒品海│產連帶抵償之。    │
 │    │      │          │        │洛因予甲○○1 次。              │乙○○共同販賣第一│
 │    │      │          │        │                                │級毒品，累犯，處有│
 │    │      │          │        │                                │期徒刑拾伍年貳月。│
 │    │      │          │        │                                │未扣案之販賣第一級│
 │    │      │          │        │                                │毒品所得新臺幣捌佰│
 │    │      │          │        │                                │元與丙○○連帶沒收│
 │    │      │          │        │                                │，如全部或一部不能│
 │    │      │          │        │                                │沒收時，以其與呂素│
 │    │      │          │        │                                │珠之財產連帶抵償之│
 │    │      │          │        │                                │。                │
 └──┴───┴─────┴────┴────────────────┴─────────┘

司法院資訊處製作；財團法人民間司法改革基金會備份。
